---
title: "Data Adjustment for `r params$country` --- Countdown Analysis"
date: "`r format(Sys.Date(), '%B %d, %Y')`"
output: 
  officedown::rdocx_document:
    reference_docx: report-template.docx
    page_size:
      width: !expr 11906 / 1440
      height: !expr 16838 / 1440
      orient: "portrait"
    page_margins:
      bottom: 1
      top: 1
      right: !expr 1417 / 1440
      left: !expr 1417 / 1440
      header: !expr 708 / 1440
      footer: !expr 708 / 1440
      gutter: 0
params:
  cache: NULL
  i18n: NULL
  country: NULL
  adminlevel_1: NULL
---

```{r setup, include=FALSE}
knitr::opts_chunk$set(
  include = TRUE,
  echo = FALSE,
  message = FALSE,
  warning = FALSE,
  error = TRUE,
  fig.width=7, 
  fig.height=5, 
  dpi=300
)

library(cd2030.core)
library(dplyr)
library(purrr)
library(stringr)
library(reactable)
library(officedown)
library(officer)

cache <- params$cache
i18n <- params$i18n

data <- cache$countdown_data
k_factors <- cache$k_factors
```

## Ajustes de Dados de Instalações de Saúde {-}

### Contexto

A completude dos relatórios afeta a análise, especialmente se for baixa ou variar entre os 
anos. Outliers extremos podem ter um grande impacto, especialmente nos números subnacionais.
Vários passos são necessários para obter um conjunto de dados limpo para a análise de “endline”, 
incluindo o ajuste para relatórios incompletos e a correção de outliers extremos.
Esses gráficos mostram o impacto nos números.

```{r}
adjustments <- data %>%
  generate_adjustment_values(adjustment = 'custom', k_factors = !!k_factors)
```

### Ajuste de dados de instalações de saúde: Numeradores - nascimentos vivos reportados

```{r}
indicator <- i18n$t("opt_instlivebirths")
adjustments %>% 
  filter_adjustment_value('instlivebirths') %>% 
  plot(
    title = str_glue(i18n$t("plt_title_adjust_comparison")),
    legend_labels = c(
      raw = str_glue(i18n$t("lbl_adjust_n_before")),
      adjusted = str_glue(i18n$t("lbl_adjust_n_after"))
    )
  ) +
  cd_report_theme()
```

### Ajuste de dados de instalações de saúde: Numeradores - doses de Penta 1 reportadas

```{r}
indicator <- i18n$t("opt_penta1")
adjustments %>% 
  filter_adjustment_value('penta1') %>% 
  plot(
    title = str_glue(i18n$t("plt_title_adjust_comparison")),
    legend_labels = c(
      raw = str_glue(i18n$t("lbl_adjust_n_before")),
      adjusted = str_glue(i18n$t("lbl_adjust_n_after"))
    )
  ) +
  cd_report_theme()
```

#### 📑 Notas 

::: {custom-style="Style1"}

---

Considere o efeito do ajuste nos nascimentos vivos nas instalações de saúde, e mencione a diferença no número, bem como o aumento percentual em 2023; destaque o ano com o maior impacto, se houver; interprete se o impacto do ajuste nas taxas de cobertura é grande ou pequeno.

Faça a mesma descrição e interpretações para as vacinações de penta1.

---

:::
