---
title: "Data Adjustment for `r params$country` --- Countdown Analysis"
date: "`r format(Sys.Date(), '%B %d, %Y')`"
output: 
  officedown::rdocx_document:
    reference_docx: report-template.docx
    page_size:
      width: !expr 11906 / 1440
      height: !expr 16838 / 1440
      orient: "portrait"
    page_margins:
      bottom: 1
      top: 1
      right: !expr 1417 / 1440
      left: !expr 1417 / 1440
      header: !expr 708 / 1440
      footer: !expr 708 / 1440
      gutter: 0
params:
  cache: NULL
  i18n: NULL
  country: NULL
  adminlevel_1: NULL
---

```{r setup, include=FALSE}
knitr::opts_chunk$set(
  include = TRUE,
  echo = FALSE,
  message = FALSE,
  warning = FALSE,
  error = TRUE,
  fig.width=7, 
  fig.height=5, 
  dpi=300
)

library(cd2030.core)
library(dplyr)
library(purrr)
library(stringr)
library(reactable)
library(officedown)
library(officer)

cache <- params$cache
i18n <- params$i18n

data <- cache$countdown_data
k_factors <- cache$k_factors
```

## Ajustements des données des établissements de santé {-}

### Contexte

La complétude des rapports affecte l'analyse, surtout si elle est faible ou varie d'une année à l'autre. Les valeurs aberrantes extrêmes peuvent avoir un impact important, notamment sur les chiffres sous nationaux.
Plusieurs étapes sont nécessaires pour obtenir un jeu de données propre pour l'analyse « endline », notamment en ajustant les rapports incomplets et en corrigeant les valeurs aberrantes extrêmes.
Ces graphiques montrent l'impact sur les chiffres.

```{r}
adjustments <- data %>%
  generate_adjustment_values(adjustment = 'custom', k_factors = !!k_factors)
```

### Ajustement des données des établissements de santé : Numérateurs - naissances vivantes déclarées

```{r}
indicator <- i18n$t("opt_instlivebirths")
adjustments %>% 
  filter_adjustment_value('instlivebirths') %>% 
  plot(
    title = str_glue(i18n$t("plt_title_adjust_comparison")),
    legend_labels = c(
      raw = str_glue(i18n$t("lbl_adjust_n_before")),
      adjusted = str_glue(i18n$t("lbl_adjust_n_after"))
    )
  ) +
  cd_report_theme()
```

### Ajustement des données des établissements de santé : Numérateurs - doses de Penta 1 déclarées

```{r}
indicator <- i18n$t("opt_penta1")
adjustments %>% 
  filter_adjustment_value('penta1') %>% 
  plot(
    title = str_glue(i18n$t("plt_title_adjust_comparison")),
    legend_labels = c(
      raw = str_glue(i18n$t("lbl_adjust_n_before")),
      adjusted = str_glue(i18n$t("lbl_adjust_n_after"))
    )
  ) +
  cd_report_theme()
```

#### 📑 Notes 

::: {custom-style="Style1"}

---

Considérez l'effet de l'ajustement sur les naissances vivantes dans les établissements de santé, et indiquez la différence en nombre ainsi que le pourcentage d'augmentation en 2023 ; mettez en évidence l'année ayant le plus grand impact le cas échéant ; interprétez si l'impact de l'ajustement sur les taux de couverture est important ou faible.

Faites la même description et les mêmes interprétations pour les vaccinations Penta 1.

---

:::
