---
title: "Data Quality for `r params$country` --- Countdown Analysis"
date: "`r format(Sys.Date(), '%B %d, %Y')`"
output: 
  officedown::rdocx_document:
    reference_docx: report-template.docx
    page_size:
      width: !expr 11906 / 1440
      height: !expr 16838 / 1440
      orient: "portrait"
    page_margins:
      bottom: 1
      top: 1
      right: !expr 1417 / 1440
      left: !expr 1417 / 1440
      header: !expr 708 / 1440
      footer: !expr 708 / 1440
      gutter: 0
params:
  cache: NULL
  i18n: NULL

  country: NULL
  adminlevel_1: NULL
---

```{r setup, include=FALSE}
knitr::opts_chunk$set(
  include = TRUE,
  echo = FALSE,
  message = FALSE,
  warning = FALSE,
  error = TRUE,
  # fig.width = 7,
  # fig.height = 5,
  dpi = 300
)

library(cd2030.core)
library(dplyr)
library(purrr)
library(stringr)
library(reactable)
library(officedown)
library(officer)

cache <- params$cache
i18n <- params$i18n
adminlevel_1 <- params$adminlevel_1

data <- cache$countdown_data
data_years <- cache$data_years
```

## 1. Avaliação da Qualidade dos Dados das Instalações de Saúde {-}

### Contexto

Os dados das instalações de saúde reportados rotineiramente são uma fonte importante de dados para indicadores de saúde.
Os dados são reportados pelas instalações de saúde sobre eventos como imunizações administradas, ou nascimentos vivos assistidos.
Como em qualquer dado, a qualidade é uma questão.
Os dados são verificados para considerar a completude do reporte pelas instalações de saúde, identificar outliers extremos,
e a consistência interna.

### Tabela Resumo da Qualidade dos Dados

```{r}
translated_labels <- list(
  header = list(
    h1 = i18n$t("title_score_monthly_complete"),
    h2 = i18n$t("title_score_extreme_outliers"),
    h3 = i18n$t("title_score_consist_annual")
  ),
  section = list(
    r1a   = i18n$t("lbl_score_1a"),
            # Combine text + threshold number
    r1b   = paste0(i18n$t("lbl_score_1b_prefix"), cache$performance_threshold),
    r1c   = if (get_selected_group() == "vaccine") i18n$t("lbl_score_1c_vaccine") else i18n$t("lbl_score_1c_rmncah"),
    r2a   = i18n$t("lbl_score_2a"),
    r2b   = i18n$t("lbl_score_2b"),
    score = i18n$t("lbl_score_annual_score")
  ),
  metric = list(
    r_anc1_penta1    = i18n$t("lbl_consist_ratio_anc1_penta1"),
    r_penta1_penta3  = i18n$t("lbl_consist_ratio_penta1_penta3"),
    ok_anc1_penta1   = i18n$t("lbl_score_range_anc1_penta1"),
    ok_penta1_penta3 = i18n$t("lbl_score_range_penta1_penta3")
  )
)

overall_score <- if (is.null(adminlevel_1)) {
  cache$calculate_overall_score("national", labels = translated_labels)
} else {
  cache$calculate_overall_score("adminlevel_1", region = adminlevel_1, labels = translated_labels)
}

overall_score %>% 
  plot(data_years, width = 8, title = i18n$t("lbl_score_metric_header"))
```

### Taxas de Reporte dos Distritos

```{r district-reporting-rates}
reporting_rate <- cache$performance_threshold
plot(cache$calculate_district_reporting_rate(
  region = adminlevel_1),
  title = str_glue(i18n$t("plt_title_rr_national")),
  caption = str_glue(i18n$t("plt_caption_rr_national")),
  indicator_labels = c(
    anc = i18n$t("opt_anc"),
    idelv = i18n$t("opt_idelv"),
    vacc = i18n$t("opt_vacc"),
    opd = i18n$t("opt_opd")
  )) +
  cd_report_theme()
```

#### 📑 Observações 

::: {custom-style=\"Style1\"}

---

Faça uma declaração sobre a pontuação geral da qualidade dos dados e a tendência: está boa, está indo na direção certa?

Interprete a completude dos dados de reporte: está boa, está indo na direção certa?

Interprete os dados sobre outliers extremos: está bom, os distritos estão indo bem?

Interprete a consistência dos dados reportados para ANC1 e penta1 a nível nacional; o mesmo para penta1 e penta3.

Interprete os dados sobre a percentagem de distritos que têm razões ANC1 para penta1 dentro da faixa esperada; o mesmo para penta1 para penta3.

---

:::


### Razões ANC1/Penta1 e Penta1/Penta3

```{r}
plot(
  cache$ratios_summary,
  title = i18n$t("plt_title_consist_ratios"),
  x_labels = c(
    "anc1_penta1"   = i18n$t("lbl_consist_ratio_anc1_penta1"),
    "penta1_penta3" = i18n$t("lbl_consist_ratio_penta1_penta3")
  )) +
  cd_report_theme()
```

```{r}
legend <- c(
  district = i18n$t("lbl_leg_consist_district"),
  linear_fit = i18n$t("lbl_leg_consist_linear_fit"),
  diagonale = i18n$t("lbl_leg_consist_diagonal")
)

vacc1 <- i18n$t("opt_anc1")
vacc2 <- i18n$t("opt_penta1")
plot_comparison_anc1_penta1(
  data,
  title = str_glue(i18n$t("plt_title_consist_checks")),
  x_label = vacc1,
  y_label = vacc2,
  legend = legend) +
  cd_report_theme()
```

```{r}
vacc1 <- i18n$t("opt_penta1")
vacc2 <- i18n$t("opt_penta3")
plot_comparison_penta1_penta3(
  data,
  title = str_glue(i18n$t("plt_title_consist_checks")),
  x_label = vacc1,
  y_label = vacc2,
  legend = legend)+
  cd_report_theme()
```

#### 📑 Observações 

::: {custom-style=\"Style1\"}

---

Interprete a consistência dos dados reportados para ANC1 e penta1 a nível nacional; o mesmo para penta1 e penta3.

Interprete os dados sobre a percentagem de distritos que têm razões ANC1 para penta1 dentro da faixa esperada; o mesmo para penta1 para penta3.

---

:::
