---
title: "Data Quality for `r params$country` --- Countdown Analysis"
date: "`r format(Sys.Date(), '%B %d, %Y')`"
output: 
  officedown::rdocx_document:
    reference_docx: report-template.docx
    page_size:
      width: !expr 11906 / 1440
      height: !expr 16838 / 1440
      orient: "portrait"
    page_margins:
      bottom: 1
      top: 1
      right: !expr 1417 / 1440
      left: !expr 1417 / 1440
      header: !expr 708 / 1440
      footer: !expr 708 / 1440
      gutter: 0
params:
  cache: NULL
  i18n: NULL

  country: NULL
  adminlevel_1: NULL
---

```{r setup, include=FALSE}
knitr::opts_chunk$set(
  include = TRUE,
  echo = FALSE,
  message = FALSE,
  warning = FALSE,
  error = TRUE,
  # fig.width = 7,
  # fig.height = 5,
  dpi = 300
)

library(cd2030.core)
library(dplyr)
library(purrr)
library(stringr)
library(reactable)
library(officedown)
library(officer)

cache <- params$cache
i18n <- params$i18n
adminlevel_1 <- params$adminlevel_1

data <- cache$countdown_data
data_years <- cache$data_years
```

## 1. Évaluation de la qualité des données des établissements de santé {-}

### Contexte

Les données des établissements de santé rapportées de façon routinière sont une source de données importante pour les indicateurs de santé. Les données sont rapportées par les établissements de santé sur des événements tels que les vaccinations administrées, ou les naissances vivantes assistées. Comme pour toutes les données, la qualité est un enjeu. Les données sont vérifiées afin de considérer la complétude du reporting par les établissements de santé, d'identifier les valeurs extrêmes aberrantes, et la cohérence interne.

### Tableau récapitulatif de la qualité des données

```{r}
translated_labels <- list(
  header = list(
    h1 = i18n$t("title_score_monthly_complete"),
    h2 = i18n$t("title_score_extreme_outliers"),
    h3 = i18n$t("title_score_consist_annual")
  ),
  section = list(
    r1a   = i18n$t("lbl_score_1a"),
            # Combine text + threshold number
    r1b   = paste0(i18n$t("lbl_score_1b_prefix"), cache$performance_threshold),
    r1c   = if (get_selected_group() == "vaccine") i18n$t("lbl_score_1c_vaccine") else i18n$t("lbl_score_1c_rmncah"),
    r2a   = i18n$t("lbl_score_2a"),
    r2b   = i18n$t("lbl_score_2b"),
    score = i18n$t("lbl_score_annual_score")
  ),
  metric = list(
    r_anc1_penta1    = i18n$t("lbl_consist_ratio_anc1_penta1"),
    r_penta1_penta3  = i18n$t("lbl_consist_ratio_penta1_penta3"),
    ok_anc1_penta1   = i18n$t("lbl_score_range_anc1_penta1"),
    ok_penta1_penta3 = i18n$t("lbl_score_range_penta1_penta3")
  )
)

overall_score <- if (is.null(adminlevel_1)) {
  cache$calculate_overall_score("national", labels = translated_labels)
} else {
  cache$calculate_overall_score("adminlevel_1", region = adminlevel_1, labels = translated_labels)
}

overall_score %>% 
  plot(data_years, width = 8, title = i18n$t("lbl_score_metric_header"))
```

### Taux de reporting des districts

```{r district-reporting-rates}
reporting_rate <- cache$performance_threshold
plot(cache$calculate_district_reporting_rate(
  region = adminlevel_1),
  title = str_glue(i18n$t("plt_title_rr_national")),
  caption = str_glue(i18n$t("plt_caption_rr_national")),
  indicator_labels = c(
    anc = i18n$t("opt_anc"),
    idelv = i18n$t("opt_idelv"),
    vacc = i18n$t("opt_vacc"),
    opd = i18n$t("opt_opd")
  )) +
  cd_report_theme()
```

#### 📝 Notes 

::: {custom-style="Style1"}

---

Faire une déclaration concernant le score global de la qualité des données et la tendance : est‑il bon, va‑t‑il dans la bonne direction ?

Interpréter la complétude des données de reporting : est‑elle bonne, va‑t‑elle dans la bonne direction ?

Interpréter les données sur les valeurs extrêmes aberrantes : sont‑elles bonnes, les districts se portent‑ils bien ?

Interpréter la cohérence des données rapportées pour ANC1 et penta1 au niveau national ; idem pour penta1 et penta3.

Interpréter les données sur le pourcentage de districts dont les ratios ANC1/penta1 sont dans la fourchette attendue ; idem pour penta1/penta3.

---

:::


### Ratios ANC1/Penta1 et Penta1/Penta3

```{r}
plot(
  cache$ratios_summary,
  title = i18n$t("plt_title_consist_ratios"),
  x_labels = c(
    "anc1_penta1"   = i18n$t("lbl_consist_ratio_anc1_penta1"),
    "penta1_penta3" = i18n$t("lbl_consist_ratio_penta1_penta3")
  )) +
  cd_report_theme()
```

```{r}
legend <- c(
  district = i18n$t("lbl_leg_consist_district"),
  linear_fit = i18n$t("lbl_leg_consist_linear_fit"),
  diagonale = i18n$t("lbl_leg_consist_diagonal")
)

vacc1 <- i18n$t("opt_anc1")
vacc2 <- i18n$t("opt_penta1")
plot_comparison_anc1_penta1(
  data,
  title = str_glue(i18n$t("plt_title_consist_checks")),
  x_label = vacc1,
  y_label = vacc2,
  legend = legend) +
  cd_report_theme()
```

```{r}
vacc1 <- i18n$t("opt_penta1")
vacc2 <- i18n$t("opt_penta3")
plot_comparison_penta1_penta3(
  data,
  title = str_glue(i18n$t("plt_title_consist_checks")),
  x_label = vacc1,
  y_label = vacc2,
  legend = legend)+
  cd_report_theme()
```

#### 📝 Notes 

::: {custom-style="Style1"}

---

Interpréter la cohérence des données rapportées pour ANC1 et penta1 au niveau national ; idem pour penta1 et penta3.

Interpréter les données sur le pourcentage de districts dont les ratios ANC1/penta1 sont dans la fourchette attendue ; idem pour penta1/penta3.

---

:::
