---
title: "Qualidade dos dados para `r params$country` --- Análise Countdown"
date: "`r format(Sys.Date(), '%d de %B de %Y')`"
output: 
  html_document:
    toc: true
    toc_float: true
    theme: cerulean
    highlight: kate
  officedown::rdocx_document:
    reference_docx: report-template.docx
  pdf_document:
    toc: false
    latex_engine: lualatex
params:
  cache: NULL
  country: NULL
  adminlevel_1: NULL
---

```{r setup, include=FALSE}
knitr::opts_chunk$set(
  include = TRUE,
  echo = FALSE,
  message = FALSE,
  warning = FALSE,
  error = TRUE,
  fig.width = 7,
  fig.height = 5,
  dpi = 1200
)

library(cd2030.core)
library(dplyr)
library(purrr)
library(reactable)
library(officedown)
library(officer)

cache <- params$cache
adminlevel_1 <- params$adminlevel_1

data <- cache$countdown_data
data_years <- cache$data_years
```

## 1. Avaliação da qualidade dos dados das unidades sanitárias {-}

### Contexto

Os dados de rotina reportados pelas unidades sanitárias são uma fonte importante de informação
para os indicadores de saúde. Estes dados são reportados pelas unidades sanitárias sobre eventos
como imunizações administradas ou nados-vivos assistidos. Como acontece com quaisquer dados, a
qualidade é uma questão importante. Os dados são verificados para avaliar a completude do reporte
pelas unidades sanitárias, identificar valores extremos atípicos e analisar a consistência interna.

### Tabela resumida da qualidade dos dados

```{r}
overall_score <- if (is.null(adminlevel_1)) {
  cache$calculate_overall_score("national")
} else {
  cache$calculate_overall_score("adminlevel_1", region())
}

overall_score %>% plot(data_years, width = 8)
```

### Taxas de reporte por distrito

```{r district-reporting-rates}
plot(cache$calculate_district_reporting_rate(region = adminlevel_1)) +
  cd_report_theme()
```

#### 📝 Notas 

::: {custom-style="Style1"}

---

Faça uma observação sobre o score global da qualidade dos dados e a sua tendência: é bom, está a evoluir na direção certa?

Interprete a completude dos dados reportados: é boa, está a evoluir na direção certa?

Interprete os dados sobre valores extremos atípicos: a situação é boa, os distritos estão a ter bom desempenho?

Interprete a consistência dos dados reportados para ANC1 e penta1 ao nível nacional; faça o mesmo para penta1 e penta3.

Interprete os dados sobre a percentagem de distritos com rácios ANC1/penta1 dentro do intervalo esperado; faça o mesmo para penta1/penta3.

---

:::

\newpage

### Rácios ANC1/Penta1 e Penta1/Penta3

```{r}
plot(cache$ratios_summary) +
  cd_report_theme()
```

```{r}
plot_comparison_anc1_penta1(data) +
  cd_report_theme()
```

```{r}
plot_comparison_penta1_penta3(data) +
  cd_report_theme()
```

#### 📝 Notas 

::: {custom-style="Style1"}

---

Interprete a consistência dos dados reportados para ANC1 e penta1 ao nível nacional; faça o mesmo para penta1 e penta3.

Interprete os dados sobre a percentagem de distritos com rácios ANC1/penta1 dentro do intervalo esperado; faça o mesmo para penta1/penta3.

---

:::
