---
title: "Qualité des données pour `r params$country` --- Analyse Countdown"
date: "`r format(Sys.Date(), '%d %B %Y')`"
output: 
  html_document:
    toc: true
    toc_float: true
    theme: cerulean
    highlight: kate
  officedown::rdocx_document:
    reference_docx: report-template.docx
  pdf_document:
    toc: false
    latex_engine: lualatex
params:
  cache: NULL
  country: NULL
  adminlevel_1: NULL
---

```{r setup, include=FALSE}
knitr::opts_chunk$set(
  include = TRUE,
  echo = FALSE,
  message = FALSE,
  warning = FALSE,
  error = TRUE,
  fig.width = 7,
  fig.height = 5,
  dpi = 1200
)

library(cd2030.core)
library(dplyr)
library(purrr)
library(reactable)
library(officedown)
library(officer)

cache <- params$cache
adminlevel_1 <- params$adminlevel_1

data <- cache$countdown_data
data_years <- cache$data_years
```

## 1. Évaluation de la qualité des données des établissements de santé {-}

### Contexte

Les données de routine rapportées par les établissements de santé constituent une source
importante d’information pour les indicateurs de santé. Ces données sont rapportées par les
établissements de santé sur des événements tels que les vaccinations administrées ou les naissances
vivantes assistées. Comme pour toute donnée, la qualité est un enjeu. Les données sont vérifiées pour
examiner l’exhaustivité de la notification par les établissements de santé, identifier les valeurs
extrêmes aberrantes et évaluer la cohérence interne.

### Tableau récapitulatif de la qualité des données

```{r}
overall_score <- if (is.null(adminlevel_1)) {
  cache$calculate_overall_score("national")
} else {
  cache$calculate_overall_score("adminlevel_1", region())
}

overall_score %>% plot(data_years, width = 8)
```

### Taux de notification par district

```{r district-reporting-rates}
plot(cache$calculate_district_reporting_rate(region = adminlevel_1)) +
  cd_report_theme()
```

#### 📝 Notes 

::: {custom-style="Style1"}

---

Faire une déclaration sur le score global de qualité des données et son évolution : est-il bon, évolue-t-il dans la bonne direction ?

Interpréter l’exhaustivité des données rapportées : est-elle bonne, évolue-t-elle dans la bonne direction ?

Interpréter les données sur les valeurs extrêmes aberrantes : la situation est-elle bonne, les districts s’en sortent-ils bien ?

Interpréter la cohérence des données rapportées pour l’ANC1 et le penta1 au niveau national ; faire de même pour le penta1 et le penta3.

Interpréter les données sur le pourcentage de districts dont les ratios ANC1/penta1 se situent dans l’intervalle attendu ; faire de même pour le penta1/penta3.

---

:::

\newpage

### Ratios ANC1/Penta1 et Penta1/Penta3

```{r}
plot(cache$ratios_summary) +
  cd_report_theme()
```

```{r}
plot_comparison_anc1_penta1(data) +
  cd_report_theme()
```

```{r}
plot_comparison_penta1_penta3(data) +
  cd_report_theme()
```

#### 📝 Notes 

::: {custom-style="Style1"}

---

Interpréter la cohérence des données rapportées pour l’ANC1 et le penta1 au niveau national ; faire de même pour le penta1 et le penta3.

Interpréter les données sur le pourcentage de districts dont les ratios ANC1/penta1 se situent dans l’intervalle attendu ; faire de même pour le penta1/penta3.

---

:::
