---
title: "Denominator Selection for `r params$country` --- Countdown Analysis"
date: "`r format(Sys.Date(), '%B %d, %Y')`"
output: 
  officedown::rdocx_document:
    reference_docx: report-template.docx
    page_size:
      width: !expr 11906 / 1440
      height: !expr 16838 / 1440
      orient: "portrait"
    page_margins:
      bottom: 1
      top: 1
      right: !expr 1417 / 1440
      left: !expr 1417 / 1440
      header: !expr 708 / 1440
      footer: !expr 708 / 1440
      gutter: 0
params:
  cache: NULL
  i18n: NULL

  country: NULL
  adminlevel_1: NULL
---

```{r setup, include=FALSE}
knitr::opts_chunk$set(
  include = TRUE,
  echo = FALSE,
  message = FALSE,
  warning = FALSE,
  error = TRUE,
  fig.width=7, 
  fig.height=5, 
  dpi=300
)

library(cd2030.core)
library(dplyr)
library(purrr)
library(reactable)
library(officedown)
library(officer)

cache <- params$cache
i18n <- params$i18n
```

## Évaluation du dénominateur des données des établissements de santé : projections DHIS2, population de l'ONU et naissances vivantes {-}

### Contexte

La couverture des services est définie comme la population ayant reçu le service divisée par 
la population qui a besoin des services : le dénominateur. La qualité des projections de population 
dans DHIS2 est évaluée par la cohérence dans le temps et la comparaison avec 
les projections de l'ONU.


### Projections de la population totale : DHIS2 et populations de l'ONU

```{r}
cache$denominator_metrics %>%
  plot(
    metric = 'population', 
    title = i18n$t("plt_title_denom_pop"),
    x_label = i18n$t("title_global_year"),
    y_label = i18n$t("opt_population"),
    legend_labels = c(i18n$t("lbl_leg_denom_un_pop"), i18n$t("lbl_leg_denom_dhis2_pop"))) +
  cd_report_theme()
```

### Projections des naissances vivantes : DHIS2 et naissances vivantes de l'ONU

```{r}
cache$denominator_metrics %>%
  plot(
    metric = 'births', 
    title = i18n$t("plt_title_denom_births"),
    x_label = i18n$t("title_global_year"),
    y_label = i18n$t("opt_live_births"),
    legend_labels = c(i18n$t("lbl_leg_denom_un_births"), i18n$t("lbl_leg_denom_dhis2_live_births"), i18n$t("lbl_leg_denom_dhis2_tot_births"))) +
  cd_report_theme()
```


### Projections des moins de 1 an : DHIS2 et moins de 1 an de l'ONU
```{r}
cache$denominator_metrics %>%
  plot(
    metric = 'under1', 
    title = i18n$t("plt_title_denom_under1"),
    x_label = i18n$t("title_global_year"),
    y_label = i18n$t("opt_live_births"),
    legend_labels = c(i18n$t("lbl_leg_denom_un_under1"), i18n$t("lbl_leg_denom_dhis2_under1"))) +
  cd_report_theme()
```



#### 📝 Notes 

::: {custom-style="Style1"}

---

L'interprétation doit se concentrer sur la mesure dans laquelle les projections DHIS2 sont considérées comme robustes, ce qui est le cas lorsque : 1) la projection de la population totale DHIS2 est cohérente dans le temps avec une croissance démographique régulière 2) la projection des naissances vivantes totales DHIS2 est cohérente dans le temps (tendance régulière) 3) les chiffres projetés de la population totale et des naissances vivantes sont proches de la projection de population de l'ONU 4) les projections de population DHIS2 sont cohérentes avec les estimations de l'ONU du taux de natalité brut et du taux de mortalité brut.

Formulez votre conclusion globale sur la qualité de la projection DHIS2, en particulier les naissances vivantes

---

:::


## Sélection du meilleur dénominateur {-}

### Contexte

Le meilleur dénominateur pour l'analyse de la couverture avec les données des établissements est sélectionné en comparant la proximité des différentes méthodes de dénominateur avec la couverture d'enquête pour une année proche. Cela se fait aux niveaux national et sous-national (en utilisant la différence médiane avec l'enquête).

### Sélection des dénominateurs basée sur la couverture Penta3

#### National

```{r}
indicator <- i18n$t("opt_penta3")
year <- cache$survey_year
cache$calculate_derived_coverage('penta3', 'national') %>% 
  plot(
    title = str_glue(i18n$t("plt_title_denom_survey_comp")),
    y_label = str_glue(i18n$t("lbl_axis_y_coverage")),
    category_labels = list(
      un            = i18n$t("lbl_denom_un_proj"),
      dhis2         = i18n$t("lbl_denom_dhis2_proj"),
      anc1          = i18n$t("lbl_denom_anc1_derived"),
      penta1        = i18n$t("lbl_denom_penta1_derived"),
      penta1derived = i18n$t("opt_penta1derived"),
      anc1derived = i18n$t("opt_anc1derived")
    ),
    legend_labels = list(
      facility = i18n$t("lbl_denom_facility_based"),
      survey = i18n$t("lbl_denom_survey_national")
    )
  ) + 
  cd_report_theme()
```

#### Sous-national

```{r}
cache$calculate_derived_coverage('penta3', 'adminlevel_1') %>% 
  plot(
    title = str_glue(i18n$t("plt_title_cross_section_subnat"), indicator = indicator, year = year),
    x_label = str_glue(i18n$t("opt_coverage")),
    y_label = i18n$t("lbl_axis_y_region"),
    legend_labels = list(
      "un"            = i18n$t("opt_un"),
      "dhis2"         = i18n$t("opt_dhis2"),
      "anc1"          = i18n$t("opt_anc1"),
      "penta1"        = i18n$t("opt_penta1"),
      "penta1derived" = i18n$t("opt_penta1derived"),
      "anc1derived"   = i18n$t("opt_anc1derived")
    )) + 
  cd_report_theme()
```


### Sélection du dénominateur basée sur les naissances vivantes institutionnelles

#### National

```{r}
indicator <- i18n$t("opt_instlivebirths")
cache$calculate_derived_coverage('instlivebirths', 'national') %>% 
    plot(
    title = str_glue(i18n$t("plt_title_denom_survey_comp")),
    y_label = str_glue(i18n$t("lbl_axis_y_coverage")),
    category_labels = list(
      un            = i18n$t("lbl_denom_un_proj"),
      dhis2         = i18n$t("lbl_denom_dhis2_proj"),
      anc1          = i18n$t("lbl_denom_anc1_derived"),
      penta1        = i18n$t("lbl_denom_penta1_derived"),
      penta1derived = i18n$t("opt_penta1derived"),
      anc1derived = i18n$t("opt_anc1derived")
    ),
    legend_labels = list(
      facility = i18n$t("lbl_denom_facility_based"),
      survey = i18n$t("lbl_denom_survey_national")
    )
  ) + 
  cd_report_theme()
```

#### Sous-national

```{r}
cache$calculate_derived_coverage('instlivebirths', 'adminlevel_1') %>% 
  plot(
    title = str_glue(i18n$t("plt_title_cross_section_subnat"), indicator = indicator, year = year),
    x_label = str_glue(i18n$t("opt_coverage")),
    y_label = i18n$t("lbl_axis_y_region"),
    legend_labels = list(
      "un"            = i18n$t("opt_un"),
      "dhis2"         = i18n$t("opt_dhis2"),
      "anc1"          = i18n$t("opt_anc1"),
      "penta1"        = i18n$t("opt_penta1"),
      "penta1derived" = i18n$t("opt_penta1derived"),
      "anc1derived"   = i18n$t("opt_anc1derived")
    )) + 
  cd_report_theme()
```

#### 📝 Notes 

::: {custom-style="Style1"}

---

Quelles méthodes de dénominateur ont donné les meilleurs résultats au niveau national pour les deux indicateurs ?

Quel indicateur a donné les meilleurs résultats au niveau sous-national pour les deux indicateurs ?

Quelle sélection est faite pour les indicateurs dans les analyses de couverture ?

---

:::

