---
title: "Denominator Selection for `r params$country` --- Countdown Analysis"
date: "`r format(Sys.Date(), '%B %d, %Y')`"
output: 
  officedown::rdocx_document:
    reference_docx: report-template.docx
    page_size:
      width: !expr 11906 / 1440
      height: !expr 16838 / 1440
      orient: "portrait"
    page_margins:
      bottom: 1
      top: 1
      right: !expr 1417 / 1440
      left: !expr 1417 / 1440
      header: !expr 708 / 1440
      footer: !expr 708 / 1440
      gutter: 0
params:
  cache: NULL
  i18n: NULL

  country: NULL
  adminlevel_1: NULL
---

```{r setup, include=FALSE}
knitr::opts_chunk$set(
  include = TRUE,
  echo = FALSE,
  message = FALSE,
  warning = FALSE,
  error = TRUE,
  fig.width=7, 
  fig.height=5, 
  dpi=300
)

library(cd2030.core)
library(dplyr)
library(purrr)
library(reactable)
library(officedown)
library(officer)

cache <- params$cache
i18n <- params$i18n
```

## Avaliação do denominador de dados de instalações de saúde: projeções DHIS2, População da ONU e nascimentos vivos {-}

### Contexto

Cobertura de serviço é definida como a população que recebeu o serviço dividida pela população que necessita dos serviços: o denominador.
A qualidade das projeções populacionais no DHIS2 é avaliada por meio da consistência ao longo do tempo e da comparação com as projeções da ONU.


### Projeções da População Total: DHIS2 e Populações da ONU

```{r}
cache$denominator_metrics %>%
  plot(
    metric = 'population', 
    title = i18n$t("plt_title_denom_pop"),
    x_label = i18n$t("title_global_year"),
    y_label = i18n$t("opt_population"),
    legend_labels = c(i18n$t("lbl_leg_denom_un_pop"), i18n$t("lbl_leg_denom_dhis2_pop"))) +
  cd_report_theme()
```

### Projeções de Nascimentos Vivos: DHIS2 e Nascimentos Vivos da ONU

```{r}
cache$denominator_metrics %>%
  plot(
    metric = 'births', 
    title = i18n$t("plt_title_denom_births"),
    x_label = i18n$t("title_global_year"),
    y_label = i18n$t("opt_live_births"),
    legend_labels = c(i18n$t("lbl_leg_denom_un_births"), i18n$t("lbl_leg_denom_dhis2_live_births"), i18n$t("lbl_leg_denom_dhis2_tot_births"))) +
  cd_report_theme()
```


### Projeções de Menores de 1 Ano: DHIS2 e Menores de 1 Ano da ONU
```{r}
cache$denominator_metrics %>%
  plot(
    metric = 'under1', 
    title = i18n$t("plt_title_denom_under1"),
    x_label = i18n$t("title_global_year"),
    y_label = i18n$t("opt_live_births"),
    legend_labels = c(i18n$t("lbl_leg_denom_un_under1"), i18n$t("lbl_leg_denom_dhis2_under1"))) +
  cd_report_theme()
```



#### 📝 Notas 

::: {custom-style="Style1"}

---

A interpretação deve focar na medida em que as projeções DHIS2 são consideradas robustas, o que ocorre quando: 1) a projeção total da população DHIS2 é consistente ao longo do tempo com crescimento populacional regular 2) a projeção total de nascimentos vivos DHIS2 é consistente ao longo do tempo (tendência regular) 3) os números projetados de população total e nascimentos vivos estão próximos da projeção populacional da ONU 4) as projeções populacionais DHIS2 são consistentes com as estimativas da ONU para taxa bruta de natalidade e taxa bruta de mortalidade.

Faça sua conclusão geral sobre a qualidade da projeção DHIS2, especialmente em relação aos nascimentos vivos

---

:::


## Seleção do melhor denominador {-}

### Contexto

O denominador com melhor desempenho para análise de cobertura com dados de instalações é selecionado comparando o quão próximo os diferentes métodos de denominador estão da cobertura da pesquisa para um ano próximo. Isso é feito nos níveis nacional e subnacional (usando a diferença mediana em relação à pesquisa).

### Seleção de denominadores baseada na Cobertura Penta3

#### Nacional

```{r}
indicator <- i18n$t("opt_penta3")
year <- cache$survey_year
cache$calculate_derived_coverage('penta3', 'national') %>% 
  plot(
    title = str_glue(i18n$t("plt_title_denom_survey_comp")),
    y_label = str_glue(i18n$t("lbl_axis_y_coverage")),
    category_labels = list(
      un            = i18n$t("lbl_denom_un_proj"),
      dhis2         = i18n$t("lbl_denom_dhis2_proj"),
      anc1          = i18n$t("lbl_denom_anc1_derived"),
      penta1        = i18n$t("lbl_denom_penta1_derived"),
      penta1derived = i18n$t("opt_penta1derived"),
      anc1derived = i18n$t("opt_anc1derived")
    ),
    legend_labels = list(
      facility = i18n$t("lbl_denom_facility_based"),
      survey = i18n$t("lbl_denom_survey_national")
    )
  ) + 
  cd_report_theme()
```

#### Subnacional

```{r}
cache$calculate_derived_coverage('penta3', 'adminlevel_1') %>% 
  plot(
    title = str_glue(i18n$t("plt_title_cross_section_subnat"), indicator = indicator, year = year),
    x_label = str_glue(i18n$t("opt_coverage")),
    y_label = i18n$t("lbl_axis_y_region"),
    legend_labels = list(
      "un"            = i18n$t("opt_un"),
      "dhis2"         = i18n$t("opt_dhis2"),
      "anc1"          = i18n$t("opt_anc1"),
      "penta1"        = i18n$t("opt_penta1"),
      "penta1derived" = i18n$t("opt_penta1derived"),
      "anc1derived"   = i18n$t("opt_anc1derived")
    )) + 
  cd_report_theme()
```


### Seleção de denominador baseada em Nascimentos Vivos Institucionais

#### Nacional

```{r}
indicator <- i18n$t("opt_instlivebirths")
cache$calculate_derived_coverage('instlivebirths', 'national') %>% 
    plot(
    title = str_glue(i18n$t("plt_title_denom_survey_comp")),
    y_label = str_glue(i18n$t("lbl_axis_y_coverage")),
    category_labels = list(
      un            = i18n$t("lbl_denom_un_proj"),
      dhis2         = i18n$t("lbl_denom_dhis2_proj"),
      anc1          = i18n$t("lbl_denom_anc1_derived"),
      penta1        = i18n$t("lbl_denom_penta1_derived"),
      penta1derived = i18n$t("opt_penta1derived"),
      anc1derived = i18n$t("opt_anc1derived")
    ),
    legend_labels = list(
      facility = i18n$t("lbl_denom_facility_based"),
      survey = i18n$t("lbl_denom_survey_national")
    )
  ) + 
  cd_report_theme()
```

#### Subnacional

```{r}
cache$calculate_derived_coverage('instlivebirths', 'adminlevel_1') %>% 
  plot(
    title = str_glue(i18n$t("plt_title_cross_section_subnat"), indicator = indicator, year = year),
    x_label = str_glue(i18n$t("opt_coverage")),
    y_label = i18n$t("lbl_axis_y_region"),
    legend_labels = list(
      "un"            = i18n$t("opt_un"),
      "dhis2"         = i18n$t("opt_dhis2"),
      "anc1"          = i18n$t("opt_anc1"),
      "penta1"        = i18n$t("opt_penta1"),
      "penta1derived" = i18n$t("opt_penta1derived"),
      "anc1derived"   = i18n$t("opt_anc1derived")
    )) + 
  cd_report_theme()
```

#### 📝 Notas 

::: {custom-style="Style1"}

---

Quais métodos de denominador tiveram melhor desempenho no nível nacional para os dois indicadores?

Qual indicador teve melhor desempenho no nível subnacional para os dois indicadores?

Qual seleção foi feita para os indicadores nas análises de cobertura?

---

:::
