---
title: "Mortality for `r params$country` --- Countdown Analysis"
date: "`r format(Sys.Date(), '%B %d, %Y')`"
output: 
  html_document:
    toc: true
    toc_float: true
    theme: cerulean
    highlight: kate
  officedown::rdocx_document:
    reference_docx: report-template.docx
  pdf_document:
    toc: false
    latex_engine: lualatex
params:
  cache: NULL
  i18n: NULL

  country: NULL
  adminlevel_1: NULL
---

```{r setup, include=FALSE}
knitr::opts_chunk$set(
  include = TRUE,
  echo = FALSE,
  message = FALSE,
  warning = FALSE,
  error = TRUE,
  fig.width=7, 
  fig.height=5, 
  dpi=1200
)

library(cd2030.core)
library(dplyr)
library(purrr)
library(reactable)
library(officedown)
library(officer)

cache <- params$cache
i18n <- params$i18n
country_name <- params$country
```

## Mortalité maternelle dans les établissements de santé

### Contexte

Le principal défi concernant les données de mortalité provenant des établissements de santé est la sous‑déclaration des décès. Les décès peuvent ne pas être enregistrés dans le registre de maternité, ou ne pas être signalés. De plus, les décès maternels dans d’autres services hospitaliers sont plus susceptibles d’être manqués, par exemple les décès associés à un avortement ou à une septicémie. L’objectif principal est d’estimer le niveau de sous‑déclaration dans DHIS2 ou MPDSR.

```{r, fig.cap='Figure 5a: Maternal mortality per 100,000 live births in health facilities, based on the reported data in DHIS2'}
mortality_summary <- cache$mortality_summary
plot(mortality_summary, indicator = 'mmr_inst', ) +
  cd_report_theme()
```


```{r, fig.cap='Figure 5b: Ratio of stillbirths taths in health facilities, based on the reported data in DHIS2'}
current_indicator <- "ratio_md_sb"
base_title <- i18n$t(paste0("title_", current_indicator))
full_title <- paste0(base_title, ", ", country_name, ", ", min_yr, "-", max_yr, ".")
plot_mortality_plausibility(
  mortality_summary, 
  indicator = current_indicator,
  title = full_title,
  y_axis = i18n$t(paste0("ylab_", current_indicator)),
  x_axis = i18n$t("title_global_year"),
  note = i18n$t(paste0("note_", current_indicator)),
  legend_labels = list(
    median = i18n$t("lbl_median"),
    plausible = i18n$t("lbl_plausible")
  )) +
  cd_report_theme()
```

```{r, fig.cap='Figure 5c: Still Birth rates ps in health facilities, based on the reported data in DHIS2'}
plot(mortality_summary, indicator = 'sbr_inst', ) +
  cd_report_theme()
```

```{r}
sbr_plot <- mortality_summary('sbr')
plot(sbr_plot, ) +
  cd_report_theme()
```

```{r, fig.cap='Figure 5d: Neonatal mortalityarge per 1,000 live births in health facilities, based on the reported data in DHIS2'}
plot(mortality_summary, indicator = 'nn_inst', ) +
  cd_report_theme()
```

#### 📝 Notes 

::: {custom-style="Style1"}

---

Le niveau de MMR provenant des données des établissements est‑il conforme aux attentes ? Que peut‑on dire de la variation régionale ? Existe‑t‑il des régions avec un MMR faible et cela est‑il plausible ?

Que peut‑on dire de la variation régionale ? Quel pourcentage de régions présente un MMR très bas (< 25) et un SBR très bas (< 6) ? Cela est‑il plausible ou la sous‑déclaration des décès est‑elle probable ?

Quel est le ratio mort‑nés sur décès maternels ? Se situe‑t‑il dans la fourchette de 5‑15 ? Comment peut‑on interpréter cela ? Cela suggère‑t‑il une sous‑déclaration des décès maternels par rapport aux mort‑nés ?

Le niveau de mort‑nés provenant des données des établissements est‑il conforme aux attentes ? Que peut‑on dire de la variation régionale ? Existe‑t‑il des régions avec des taux de mort‑nés faibles, et cela est‑il plausible ?

Que peut‑on dire du niveau estimé de complétude du signalement des mort‑nés ? Quelles hypothèses sont les plus plausibles, en termes de niveau de population du SBR (par ex. médiane, borne inférieure ou supérieure des estimations de l’ONU) et du ratio mortalité communauté vs institutionnelle ?

Quelle est la mortalité néonatale (avant sortie) au niveau national ? Comment cela se compare‑t‑il à l’estimation nationale de la mortalité néonatale pour 1 000 naissances vivantes ? Que peut‑on dire de la complétude du signalement, les taux des établissements de santé sont‑ils plausibles ?

---

:::

## Sous‑déclaration des décès maternels et des mort‑nés

### Contexte

Le principal défi avec les données des établissements de santé concernant les mort‑nés et les décès néonatals est la sous‑déclaration. Nous pouvons estimer le niveau de sous‑déclaration des mort‑nés en nous basant sur différentes hypothèses : 1) utilisation des estimations de mortalité de la population de l’ONU : borne inférieure, meilleure estimation et borne supérieure 2) ratio mortalité communauté vs institutionnelle : hypothèses allant d’une moitié aussi basse à au moins deux fois plus élevée mortalité communautaire.

```{r, fig.cap='Fig 5e: Completeness of facility maternal death reporting (%), based on UN MMR estimates and community to institutional ratio'}
cache$summarise_completeness_ratio('mmr') %>%
  plot() +
  cd_report_theme()
```

```{r, fig.cap='Fig 5f: Completeness of facility stillbirth reporting (%), based on UN stillbirth estimates and community to institutional ratio'}
cache$summarise_completeness_ratio('sbr') %>%
  plot() +
  cd_report_theme()
```

#### 📝 Notes 

::: {custom-style="Style1"}

---

Le niveau de mort‑nés provenant des données des établissements est‑il conforme aux attentes ? Que peut‑on dire de la variation régionale ? Existe‑t‑il des régions avec des taux de mort‑nés faibles, et cela est‑il plausible ?

Que peut‑on dire du niveau estimé de complétude du signalement des mort‑nés ? Quelles hypothèses sont les plus plausibles, en termes de niveau de population du SBR (par ex. médiane, borne inférieure ou supérieure des estimations de l’ONU) et du ratio mortalité communauté vs institutionnelle ?

Quelle est la mortalité néonatale (avant sortie) au niveau national ? Comment cela se compare‑t‑il à l’estimation nationale de la mortalité néonatale pour 1 000 naissances vivantes ? Que peut‑on dire de la complétude du signalement, les taux des établissements de santé sont‑ils plausibles ?

---

:::
