---
title: "National Coverage for `r params$country` --- Countdown Analysis"
date: "`r format(Sys.Date(), '%B %d, %Y')`"
output: 
  html_document:
    toc: true
    toc_float: true
    theme: cerulean
    highlight: kate
  officedown::rdocx_document:
    reference_docx: report-template.docx
  pdf_document:
    toc: false
    latex_engine: lualatex
params:
  cache: NULL
  i18n: NULL

  country: NULL
  adminlevel_1: NULL
---

```{r setup, include=FALSE}
knitr::opts_chunk$set(
  include = TRUE,
  echo = FALSE,
  message = FALSE,
  warning = FALSE,
  error = TRUE,
  fig.width=7, 
  fig.height=5, 
  dpi=1200
)

library(cd2030.core)
library(dplyr)
library(purrr)
library(reactable)
library(officedown)
library(officer)

cache <- params$cache
i18n <- params$i18n

country_name <- cache$country
```

## 5. Estimativas Nacionais: Tendências de Cobertura de Vacinação Nacional {-}

### Contexto

Monitorar a cobertura das intervenções é um resultado crítico e direto dos sistemas de saúde. É mais útil se o plano nacional tiver metas significativas. Tanto os dados de unidades de saúde quanto os de pesquisas precisam ser usados.

### Indicadores de ANC

**Tendências de Cobertura para ANC4**

```{r}
current_indicator <- 'anc4'
indicator <- i18n$t(paste0('opt_', current_indicator))
denominator <- i18n$t(paste0("opt_", cache$get_denominator(current_indicator)))
cache$get_filtered_coverage(current_indicator, 'national') %>% 
  plot(
    title = str_glue(i18n$t('plt_title_coverage_nat_est')),
    x_axis = i18n$t("title_global_year"),
    y_axis = str_glue(i18n$t("lbl_axis_y_coverage")),
    caption = str_glue(i18n$t("plt_caption_coverage_denom")),
    labels = list(
      dhis2  = i18n$t("lbl_coverage_dhis2_est"),
      wuenic = i18n$t("lbl_coverage_wuenic_est"),
      survey = i18n$t("lbl_coverage_survey_est"),
      ci     = i18n$t("lbl_coverage_95ci")
    )) +
  cd_report_theme()
```

**Tendências de Cobertura para o Primeiro Trimestre de ANC**
```{r}
current_indicator <- 'anc_1trimester'
indicator <- i18n$t(paste0('opt_', current_indicator))
denominator <- i18n$t(paste0("opt_", cache$get_denominator(current_indicator)))
cache$get_filtered_coverage(current_indicator, 'national') %>% 
  plot(
    title = str_glue(i18n$t('plt_title_coverage_nat_est')),
    x_axis = i18n$t("title_global_year"),
    y_axis = str_glue(i18n$t("lbl_axis_y_coverage")),
    caption = str_glue(i18n$t("plt_caption_coverage_denom")),
    labels = list(
      dhis2  = i18n$t("lbl_coverage_dhis2_est"),
      wuenic = i18n$t("lbl_coverage_wuenic_est"),
      survey = i18n$t("lbl_coverage_survey_est"),
      ci     = i18n$t("lbl_coverage_95ci")
    )) +
  cd_report_theme()
```

#### 📝 Notas 

::: {custom-style="Style1"}

---

Primeiro, aborde a qualidade dos dados: os níveis e tendências são plausíveis? Há boa consistência entre os dados das unidades de saúde e os dados de pesquisa?

Em seguida, interprete os dados se houver confiança suficiente nos níveis e tendências observados. Como a cobertura se compara às metas? É uma tendência positiva? Existem explicações para os níveis e tendências observados?

---


### Cuidados de Parto

**Tendências de Cobertura para Partos Institucionais**

```{r}
current_indicator <- 'ideliv'
indicator <- i18n$t(paste0('opt_', current_indicator))
denominator <- i18n$t(paste0("opt_", cache$get_denominator(current_indicator)))
cache$get_filtered_coverage(current_indicator, 'national') %>% 
  plot(
    title = str_glue(i18n$t('plt_title_coverage_nat_est')),
    x_axis = i18n$t("title_global_year"),
    y_axis = str_glue(i18n$t("lbl_axis_y_coverage")),
    caption = str_glue(i18n$t("plt_caption_coverage_denom")),
    labels = list(
      dhis2  = i18n$t("lbl_coverage_dhis2_est"),
      wuenic = i18n$t("lbl_coverage_wuenic_est"),
      survey = i18n$t("lbl_coverage_survey_est"),
      ci     = i18n$t("lbl_coverage_95ci")
    )) +
  cd_report_theme()
```

**Tendências de Cobertura para Nascimentos Vivos Institucionais**

```{r}
current_indicator <- 'instlivebirths'
indicator <- i18n$t(paste0('opt_', current_indicator))
denominator <- i18n$t(paste0("opt_", cache$get_denominator(current_indicator)))
cache$get_filtered_coverage(current_indicator, 'national') %>% 
  plot(
    title = str_glue(i18n$t('plt_title_coverage_nat_est')),
    x_axis = i18n$t("title_global_year"),
    y_axis = str_glue(i18n$t("lbl_axis_y_coverage")),
    caption = str_glue(i18n$t("plt_caption_coverage_denom")),
    labels = list(
      dhis2  = i18n$t("lbl_coverage_dhis2_est"),
      wuenic = i18n$t("lbl_coverage_wuenic_est"),
      survey = i18n$t("lbl_coverage_survey_est"),
      ci     = i18n$t("lbl_coverage_95ci")
    )) +
  cd_report_theme()
```

#### 📝 Notas 

::: {custom-style="Style1"}

---

Primeiro, aborde a qualidade dos dados: os níveis e tendências são plausíveis? Há boa consistência entre os dados das unidades de saúde e os dados de pesquisa?

Em seguida, interprete os dados se houver confiança suficiente nos níveis e tendências observados. Como a cobertura se compara às metas? É uma tendência positiva? Existem explicações para os níveis e tendências observados?

---

### Indicadores Pós-natais

**Tendências de Cobertura para Cuidados Pós-natais**
```{r}
current_indicator <- 'pnc48h'
indicator <- i18n$t(paste0('opt_', current_indicator))
denominator <- i18n$t(paste0("opt_", cache$get_denominator(current_indicator)))
cache$get_filtered_coverage(current_indicator, 'national') %>% 
  plot(
    title = str_glue(i18n$t('plt_title_coverage_nat_est')),
    x_axis = i18n$t("title_global_year"),
    y_axis = str_glue(i18n$t("lbl_axis_y_coverage")),
    caption = str_glue(i18n$t("plt_caption_coverage_denom")),
    labels = list(
      dhis2  = i18n$t("lbl_coverage_dhis2_est"),
      wuenic = i18n$t("lbl_coverage_wuenic_est"),
      survey = i18n$t("lbl_coverage_survey_est"),
      ci     = i18n$t("lbl_coverage_95ci")
    )) +
  cd_report_theme()
```

**Tendências de Cobertura para Baixo Peso ao Nascer**

```{r}
current_indicator <- 'low_bweight'
indicator <- i18n$t(paste0('opt_', current_indicator))
denominator <- i18n$t(paste0("opt_", cache$get_denominator(current_indicator)))
cache$get_filtered_coverage(current_indicator, 'national') %>% 
  plot(
    title = str_glue(i18n$t('plt_title_coverage_nat_est')),
    x_axis = i18n$t("title_global_year"),
    y_axis = str_glue(i18n$t("lbl_axis_y_coverage")),
    caption = str_glue(i18n$t("plt_caption_coverage_denom")),
    labels = list(
      dhis2  = i18n$t("lbl_coverage_dhis2_est"),
      wuenic = i18n$t("lbl_coverage_wuenic_est"),
      survey = i18n$t("lbl_coverage_survey_est"),
      ci     = i18n$t("lbl_coverage_95ci")
    )) +
  cd_report_theme()
```

#### 📝 Notas 

::: {custom-style="Style1"}

---

Primeiro, aborde a qualidade dos dados: os níveis e tendências são plausíveis? Há boa consistência entre os dados das unidades de saúde e os dados de pesquisa?

Em seguida, interprete os dados se houver confiança suficiente nos níveis e tendências observados. Como a cobertura se compara às metas? É uma tendência positiva? Existem explicações para os níveis e tendências observados?

---

:::


### Vacinas

**Tendências de Cobertura para Penta 3**
```{r}
current_indicator <- 'penta3'
indicator <- i18n$t(paste0('opt_', current_indicator))
denominator <- i18n$t(paste0("opt_", cache$get_denominator(current_indicator)))
cache$get_filtered_coverage(current_indicator, 'national') %>% 
  plot(
    title = str_glue(i18n$t('plt_title_coverage_nat_est')),
    x_axis = i18n$t("title_global_year"),
    y_axis = str_glue(i18n$t("lbl_axis_y_coverage")),
    caption = str_glue(i18n$t("plt_caption_coverage_denom")),
    labels = list(
      dhis2  = i18n$t("lbl_coverage_dhis2_est"),
      wuenic = i18n$t("lbl_coverage_wuenic_est"),
      survey = i18n$t("lbl_coverage_survey_est"),
      ci     = i18n$t("lbl_coverage_95ci")
    )) +
  cd_report_theme()
```

**Tendências de Cobertura para Sarampo 1**

#### 📝 Notas 

::: {custom-style="Style1"}

---

Primeiro, aborde a qualidade dos dados: os níveis e tendências são plausíveis? Há boa consistência entre os dados das unidades de saúde e os dados de pesquisa?

Em seguida, interprete os dados se houver confiança suficiente nos níveis e tendências observados. Como a cobertura se compara às metas? É uma tendência positiva? Existem explicações para os níveis e tendências observados?

---

:::


### Continuidade de Cuidados Maternos

```{r}
current_indicator <- 'measles1'
indicator <- i18n$t(paste0('opt_', current_indicator))
denominator <- i18n$t(paste0("opt_", cache$get_denominator(current_indicator)))
cache$get_filtered_coverage(current_indicator, 'national') %>% 
  plot(
    title = str_glue(i18n$t('plt_title_coverage_nat_est')),
    x_axis = i18n$t("title_global_year"),
    y_axis = str_glue(i18n$t("lbl_axis_y_coverage")),
    caption = str_glue(i18n$t("plt_caption_coverage_denom")),
    labels = list(
      dhis2  = i18n$t("lbl_coverage_dhis2_est"),
      wuenic = i18n$t("lbl_coverage_wuenic_est"),
      survey = i18n$t("lbl_coverage_survey_est"),
      ci     = i18n$t("lbl_coverage_95ci")
    )) +
  cd_report_theme()
```

### Continuidade de Cuidados Infantis

```{r}
cache$generate_coverage_data('national', 'maternal') %>%
  plot(
    type = 'profile',
                    
                    # Dynamic titles based on whether it's 'profile' or 'gap'
    title    = i18n$t("title_cov_profile"),
    subtitle = i18n$t("subtitle_cov_profile"),
        
        # Dynamic axes
    x_axis   = NULL,
    y_axis   = i18n$t("opt_coverage"),
        
        # Translation lists
    source_labels = list(
      facility = i18n$t("lbl_src_facility"),
      survey   = i18n$t("lbl_src_survey"),
      wuenic   = i18n$t("lbl_src_wuenic")
    ),
    indicator_labels = list(
      anc_1trimester = i18n$t("opt_anc_1trimester"),
      anc4           = i18n$t("opt_anc4"),
      ideliv = i18n$t("opt_ideliv"),
      instlivebirths = i18n$t("opt_instlivebirths"),
      pnc48h         = i18n$t("opt_pnc48h"),
      # penta3         = i18n$t("opt_penta3"),
      # measles1       = i18n$t("opt_measles1"),
      # bcg            = i18n$t("opt_bcg"),
      # penta1          = i18n$t("opt_penta1"),
    )
  ) + cd_report_theme()
```

## Tendências de cobertura nacional: planejamento familiar

### Contexto

Monitorar o progresso na adoção e no acesso equitativo aos serviços de planejamento familiar é fundamental para alcançar metas globais de saúde e desenvolvimento, particularmente o Objetivo de Desenvolvimento Sustentável (ODS) 3.7.1, que visa garantir acesso universal a serviços de saúde sexual e reprodutiva, incluindo o planejamento familiar, até 2030. Dois indicadores chave comumente usados para avaliar o desempenho do planejamento familiar são a Prevalência de Métodos Contraceptivos Modernos (mCPR) e a Percentagem de Demanda por Planejamento Familiar Satisfeita com um Método Moderno. Esses indicadores não apenas refletem a extensão do uso contraceptivo entre mulheres em idade reprodutiva, particularmente aquelas casadas ou em união, mas também sinalizam a capacidade de resposta do sistema de saúde às intenções e direitos reprodutivos. A taxa de prevalência de contraceptivos modernos (mCPR) indica a percentagem de mulheres que utilizam qualquer método contraceptivo contemporâneo, fornecendo uma medida direta da adoção do planejamento familiar. Em contraste, a demanda satisfeita com um método moderno considera tanto o uso atual quanto a necessidade não atendida, oferecendo uma medida mais abrangente de se as necessidades de saúde reprodutiva das mulheres estão sendo atendidas. Juntos, esses indicadores fornecem insights sobre as dinâmicas do lado da oferta e da demanda no cenário do planejamento familiar. 
Analisar as tendências de mCPR e demanda satisfeita ao longo do tempo permite que formuladores de políticas, pesquisadores e implementadores de programas identifiquem se os países estão fazendo progresso adequado, enfrentando estagnação ou experimentando disparidades no acesso.
```{r}
cache$generate_coverage_data('national', 'child') %>%
  plot(
    type = 'profile',
                    
        # Dynamic titles based on whether it's 'profile' or 'gap'
    title    = i18n$t("title_cov_profile"),
    subtitle = i18n$t("subtitle_cov_profile"),
        
        # Dynamic axes
    x_axis   = NULL,
    y_axis   = i18n$t("opt_coverage"),
        
        # Translation lists
    source_labels = list(
      facility = i18n$t("lbl_src_facility"),
      survey   = i18n$t("lbl_src_survey"),
      wuenic   = i18n$t("lbl_src_wuenic")
    ),
    indicator_labels = list(
      # anc_1trimester = i18n$t("opt_anc_1trimester"),
      # anc4           = i18n$t("opt_anc4"),
      # ideliv = i18n$t("opt_ideliv"),
      # instlivebirths = i18n$t("opt_instlivebirths"),
      # pnc48h         = i18n$t("opt_pnc48h"),
      penta3         = i18n$t("opt_penta3"),
      measles1       = i18n$t("opt_measles1"),
      bcg            = i18n$t("opt_bcg"),
      penta1          = i18n$t("opt_penta1"),
    )
  ) + cd_report_theme()
```

#### 📝 Notas 

::: {custom-style="Style1"}

---

-	Quais são as tendências gerais observadas ao longo do tempo para ambos os indicadores?
Examine se há progresso consistente na prevalência de métodos contraceptivos modernos (mCPR) e na proporção de demanda satisfeita com um método moderno. As tendências são lineares, exponenciais ou mostram sinais de estagnação ou reversão?
-	Como o desempenho do país se alinha com metas nacionais ou globais (por exemplo, ODS 3.7.1)?
Avalie se a trajetória observada sugere que o país está no caminho certo para alcançar a meta do Objetivo de Desenvolvimento Sustentável (ODS) 3.7.1 até 2030, que visa garantir acesso universal a serviços de saúde sexual e reprodutiva, incluindo o planejamento familiar.
-	Quais são as implicações se o mCPR está aumentando enquanto a demanda satisfeita com um método moderno não está?
Analise se uma divergência nessas tendências pode indicar um nível persistentemente alto de necessidade não atendida de planejamento familiar, sugerindo que, embora mais mulheres estejam usando métodos modernos, uma proporção ainda maior não consegue atender às suas necessidades contraceptivas.

---

:::

```{r}
cache$fpet_data %>% 
  filter(year >= 2010) %>% 
  plot(
    title = paste0(i18n$t("title_graph_fpet"), ", ", country_name),
    x_axis = i18n$t("title_global_year"),
    y_axis = i18n$t("ylab_fpet"),
    caption = i18n$t("caption_fpet"),
    
    # Translate the legend (adjust the keys based on what they are named in your CSV/tibble)
    indicator_labels = list(
      prevalence = i18n$t("lbl_fpet_mcpr"),
      demand = i18n$t("lbl_fpet_demand")
    )
  ) + cd_report_theme()
```
## cobertura subnacional: avaliação da percentagem de regiões que atingiram metas internacionais

### Contexto

A comunidade global de saúde comprometeu-se a eliminar mortes maternas e neonatais evitáveis por meio de uma série de metas interconectadas e estruturas estratégicas. Duas iniciativas chave—Ending Preventable Maternal Mortality (EPMM) e Every Newborn Action Plan (ENAP)—fornecem conjuntamente um roteiro coordenado para fortalecer os sistemas de saúde, garantir acesso equitativo a cuidados de qualidade e melhorar a responsabilização pelos resultados maternos e neonatais. No centro dessas estruturas estão indicadores de cobertura mensuráveis e metas com prazos que acompanham o progresso rumo à cobertura universal de saúde e aos Objetivos de Desenvolvimento Sustentável (ODS), particularmente ODS 3.1 e 3.2.

#### ANC4 

```{r}
current_indicator <- 'anc4'
translated_x_labels <- list(
  instlivebirths = i18n$t("opt_instlivebirths"),
  pnc48h = i18n$t("opt_pnc48h"),
  bcg = i18n$t("opt_bcg"),
  penta3 = i18n$t("opt_penta3"),
  measles1 = i18n$t("opt_measles1"),
  dropout_penta13 = i18n$t("opt_dropout_penta13"),
  dropout_penta3mcv1 = i18n$t("opt_dropout_penta3mcv1")
)

filtered_data <- cache$get_filtered_threshold(current_indicator, 'district')

admin_lvl_translated <- i18n$t(paste0("opt_", current_indicator))
rate <- i18n$t(if (current_indicator == 'opt_dropout') 'opt_rate' else 'opt_coverage')
sign <- if (current_indicator == 'opt_dropout') '<' else '≥'
group <- i18n$t(paste0("opt_", current_indicator))
coverage <- attr(filtered_data, "threshold")

# FIXED: Explicitly pass named variables into str_glue so it overrides the reactive functions in the environment
plot_title <- str_glue(
  i18n$t('plt_title_target_national'),
  admin_level = admin_lvl_translated,
  region = "",
  coverage = coverage,
  group = group,
  rate = rate,
  sign = sign
)
filtered_data %>% 
  plot(
    title = plot_title,
    y_axis = i18n$t("lbl_axis_y_pct_subnat"),
    legend_title = i18n$t("title_global_year"),
    x_labels = translated_x_labels
  ) + cd_report_theme()
```

#### Nascimentos Vivos Institucionais 

```{r}
current_indicator <- 'instlivebirths'
translated_x_labels <- list(
  instlivebirths = i18n$t("opt_instlivebirths"),
  pnc48h = i18n$t("opt_pnc48h"),
  bcg = i18n$t("opt_bcg"),
  penta3 = i18n$t("opt_penta3"),
  measles1 = i18n$t("opt_measles1"),
  dropout_penta13 = i18n$t("opt_dropout_penta13"),
  dropout_penta3mcv1 = i18n$t("opt_dropout_penta3mcv1")
)

filtered_data <- cache$get_filtered_threshold(current_indicator, 'district')

admin_lvl_translated <- i18n$t(paste0("opt_", current_indicator))
rate <- i18n$t(if (current_indicator == 'opt_dropout') 'opt_rate' else 'opt_coverage')
sign <- if (current_indicator == 'opt_dropout') '<' else '≥'
group <- i18n$t(paste0("opt_", current_indicator))
coverage <- attr(filtered_data, "threshold")

# FIXED: Explicitly pass named variables into str_glue so it overrides the reactive functions in the environment
plot_title <- str_glue(
  i18n$t('plt_title_target_national'),
  admin_level = admin_lvl_translated,
  region = "",
  coverage = coverage,
  group = group,
  rate = rate,
  sign = sign
)
filtered_data %>% 
  plot(
    title = plot_title,
    y_axis = i18n$t("lbl_axis_y_pct_subnat"),
    legend_title = i18n$t("title_global_year"),
    x_labels = translated_x_labels
  ) + cd_report_theme()
```

#### Vacinas

```{r}
current_indicator <- 'vaccine'
translated_x_labels <- list(
  instlivebirths = i18n$t("opt_instlivebirths"),
  pnc48h = i18n$t("opt_pnc48h"),
  bcg = i18n$t("opt_bcg"),
  penta3 = i18n$t("opt_penta3"),
  measles1 = i18n$t("opt_measles1"),
  dropout_penta13 = i18n$t("opt_dropout_penta13"),
  dropout_penta3mcv1 = i18n$t("opt_dropout_penta3mcv1")
)

filtered_data <- cache$get_filtered_threshold(current_indicator, 'district')

admin_lvl_translated <- i18n$t(paste0("opt_", current_indicator))
rate <- i18n$t(if (current_indicator == 'opt_dropout') 'opt_rate' else 'opt_coverage')
sign <- if (current_indicator == 'opt_dropout') '<' else '≥'
group <- i18n$t(paste0("opt_", current_indicator))
coverage <- attr(filtered_data, "threshold")

# FIXED: Explicitly pass named variables into str_glue so it overrides the reactive functions in the environment
plot_title <- str_glue(
  i18n$t('plt_title_target_national'),
  admin_level = admin_lvl_translated,
  region = "",
  coverage = coverage,
  group = group,
  rate = rate,
  sign = sign
)
filtered_data %>% 
  plot(
    title = plot_title,
    y_axis = i18n$t("lbl_axis_y_pct_subnat"),
    legend_title = i18n$t("title_global_year"),
    x_labels = translated_x_labels
  ) + cd_report_theme()
```

#### 📝 Notas 

::: {custom-style="Style1"}

---

- Interpretar em conformidade com as metas subnacionais esperadas:
ANC 4+ atendimentos: pelo menos 80% do distrito deve ter cobertura de pelo menos 70%
- Parto institucional: pelo menos 80% do distrito deve ter cobertura de pelo menos 80%
- Cuidados pós-natais dentro de 48 horas: pelo menos 80% do distrito deve ter cobertura de pelo menos 60%
- Indicadores de imunização: pelo menos 80% do distrito deve ter cobertura de pelo menos 90%

---

:::

```{r}
cache$generate_coverage_data('adminlevel_1', 'maternal') %>% 
  plot(
    type = 'heatmap',
                    
        # Dynamic titles based on whether it's 'profile' or 'gap'
    title    = i18n$t("title_cov_profile"),
    subtitle = i18n$t("subtitle_cov_profile"),
        
        # Dynamic axes
    x_axis   = NULL,
    y_axis   = i18n$t("opt_coverage"),
        
        # Translation lists
    source_labels = list(
      facility = i18n$t("lbl_src_facility"),
      survey   = i18n$t("lbl_src_survey"),
      wuenic   = i18n$t("lbl_src_wuenic")
    ),
    indicator_labels = list(
      anc_1trimester = i18n$t("opt_anc_1trimester"),
      anc4           = i18n$t("opt_anc4"),
      ideliv = i18n$t("opt_ideliv"),
      instlivebirths = i18n$t("opt_instlivebirths"),
      pnc48h         = i18n$t("opt_pnc48h"),
      # penta3         = i18n$t("opt_penta3"),
      # measles1       = i18n$t("opt_measles1")
    )
  ) + cd_report_theme()
```

### Continuidade de Cuidados Infantil Subnacional

```{r}
cache$generate_coverage_data('adminlevel_1', 'child') %>% 
  plot(
   type = 'heatmap',
                    
        # Dynamic titles based on whether it's 'profile' or 'gap'
    title    = i18n$t("title_cov_profile"),
    subtitle = i18n$t("subtitle_cov_profile"),
        
        # Dynamic axes
    x_axis   = NULL,
    y_axis   = i18n$t("opt_coverage"),
        
        # Translation lists
    source_labels = list(
      facility = i18n$t("lbl_src_facility"),
      survey   = i18n$t("lbl_src_survey"),
      wuenic   = i18n$t("lbl_src_wuenic")
    ),
    indicator_labels = list(
      # anc_1trimester = i18n$t("opt_anc_1trimester"),
      # anc4           = i18n$t("opt_anc4"),
      # ideliv = i18n$t("opt_ideliv"),
      # instlivebirths = i18n$t("opt_instlivebirths"),
      # pnc48h         = i18n$t("opt_pnc48h"),
      penta3         = i18n$t("opt_penta3"),
      measles1       = i18n$t("opt_measles1"),
      bcg            = i18n$t("opt_bcg"),
      penta1          = i18n$t("opt_penta1"),
    )
  ) + cd_report_theme()
```
