---
title: "National Inequality for `r params$country` --- Countdown Analysis"
date: "`r format(Sys.Date(), '%B %d, %Y')`"
output: 
  html_document:
    toc: true
    toc_float: true
    theme: cerulean
    highlight: kate
  officedown::rdocx_document:
    reference_docx: report-template.docx
  pdf_document:
    toc: false
    latex_engine: lualatex
params:
  cache: NULL
  i18n: NULL

  country: NULL
  adminlevel_1: NULL
---

```{r setup, include=FALSE}
knitr::opts_chunk$set(
  include = TRUE,
  echo = FALSE,
  message = FALSE,
  warning = FALSE,
  error = TRUE,
  fig.width=7, 
  fig.height=5, 
  dpi=1200
)

library(cd2030.core)
library(dplyr)
library(purrr)
library(reactable)
library(officedown)
library(officer)

cache <- params$cache
i18n <- params$i18n
```

## Nível Administrativo 1  Tendências de Desigualdade {-}

### Contexto

Monitorar a cobertura das intervenções é um resultado crítico e direto dos sistemas de 
saúde. É mais útil se o plano nacional tiver metas significativas. Tanto os dados das unidades de 
saúde quanto os dados de pesquisas precisam ser usados.

### Distribuição regional da cobertura: Partos institucionais por admin1

```{r}
current_indicator <- 'instlivebirths'
indicator <- i18n$t(paste0("opt_", current_indicator))
cache$get_filtered_inequality(indicator = current_indicator, admin_level = 'adminlevel_1') %>% 
  plot(
    title = indicator,
    subtitle = str_glue(i18n$t('lbl_inequ_subnat_admin1')),
    x_axis = i18n$t("title_global_year"),
    y_axis = str_glue(i18n$t("lbl_axis_y_coverage")),
    caption = i18n$t(paste0("plt_caption_equity_", cache$get_denominator(current_indicator))),
    legend_labels = list(
      subnational = i18n$t("lbl_inequ_coverage_subnat"),
      national = str_glue(i18n$t('title_coverage_national'))
    )
  ) + cd_report_theme()
```

```{r}
min_year <- min(cache$data_years)
max_year <- robust_max(cache$data_years)
years <- if (is.null(cache$mapping_years)) c(min_year, max_year) else cache$mapping_years

cache$get_filtered_mapping_data(current_indicator, "adminlevel_1", 'Blues', plot_year = years) %>% 
  plot(
    title = str_glue(i18n$t("plt_title_map_dist")),
    caption = i18n$t("plt_caption_map_dhis2"),
    legend = str_glue(i18n$t("lbl_axis_y_coverage"))
  ) + cd_report_theme()
```

```{r, fig.cap='Institutioinal Deliveries coverage by wealth, recent surveys'}
equiplot_wealth(
  cache$wiq_survey, 
  current_indicator,
  title = str_glue(i18n$t("plt_title_equity_wealth")),
  x_title = str_glue(i18n$t("lbl_axis_y_coverage")),
  legend_title = i18n$t("lbl_leg_equity_wealth")
  ) +
  cd_report_theme()
```

```{r, fig.cap='Institutioinal Deliveries coverage by maternal education, recent surveys'}
equiplot_education(
  cache$education_survey, 
  current_indicator,
  title = str_glue(i18n$t("plt_title_equity_education")),
  x_title = str_glue(i18n$t("lbl_axis_y_coverage")),
  legend_title = i18n$t("lbl_leg_equity_education"),
  legend_labels = list(
      "none" ~ i18n$t("lbl_equity_edu_none"),
      "primary" ~ i18n$t("lbl_equity_edu_primary"),
      "secondary+" ~ i18n$t("lbl_equity_edu_secondary")
    )
  ) +
  cd_report_theme()
```


#### 📝 Observações 

::: {custom-style="Style1"}

---

Primeiro, aborde a qualidade dos dados: os níveis e tendências são plausíveis? Há boa consistência entre os dados das unidades de 
saúde e os dados das pesquisas? 

Em seguida, interprete os dados se houver confiança suficiente nos níveis e tendências observados. A interpretação deve focar se as desigualdades foram reduzidas ao longo do tempo e em que medida as metas globais para cobertura subnacional foram atingidas.

O  Countdown Composite Coverage Index (CCI) é usado para fornecer uma visão geral das desigualdades. O CCI combina 9 indicadores nas áreas de planejamento familiar, cuidados maternos e neonatais, imunização e tratamento de crianças doentes.

Renda: as lacunas entre ricos e pobres são grandes, elas mudaram ao longo do tempo? Qual padrão de desigualdade (base, linear, topo)?
Educação: as lacunas na cobertura por nível de escolaridade da mãe são grandes, elas mudaram ao longo do tempo? Como isso deve ser interpretado em relação ao aumento dos níveis de escolaridade feminina?

---

:::

## Distribuição regional da cobertura: cobertura do Penta3 por admin1

```{r}
current_indicator <- 'instlivebirths'
indicator <- i18n$t(paste0("opt_", current_indicator))
cache$get_filtered_inequality(indicator = current_indicator, admin_level = 'adminlevel_1') %>% 
  plot(
    title = indicator,
    subtitle = str_glue(i18n$t('lbl_inequ_subnat_admin1')),
    x_axis = i18n$t("title_global_year"),
    y_axis = str_glue(i18n$t("lbl_axis_y_coverage")),
    caption = i18n$t(paste0("plt_caption_equity_", cache$get_denominator(current_indicator))),
    legend_labels = list(
      subnational = i18n$t("lbl_inequ_coverage_subnat"),
      national = str_glue(i18n$t('title_coverage_national'))
    )
  ) + cd_report_theme()
```

```{r}
cache$get_filtered_mapping_data(current_indicator, "adminlevel_1", 'Greens', plot_year = years) %>% 
  plot(
    title = str_glue(i18n$t("plt_title_map_dist")),
    caption = i18n$t("plt_caption_map_dhis2"),
    legend = str_glue(i18n$t("lbl_axis_y_coverage"))
  ) + cd_report_theme()
```

```{r, fig.cap='Fig 4g: Pentavalent 3 coverage by wealth, recent surveys'}
equiplot_wealth(
  cache$wiq_survey, 
  current_indicator,
  title = str_glue(i18n$t("plt_title_equity_wealth")),
  x_title = str_glue(i18n$t("lbl_axis_y_coverage")),
  legend_title = i18n$t("lbl_leg_equity_wealth")
  ) +
  cd_report_theme()
```

```{r, fig.cap='Fig 4g: Pentavalent 3 coverage by maternal education, recent surveys'}
equiplot_education(
  cache$education_survey, 
  current_indicator,
  title = str_glue(i18n$t("plt_title_equity_education")),
  x_title = str_glue(i18n$t("lbl_axis_y_coverage")),
  legend_title = i18n$t("lbl_leg_equity_education"),
  legend_labels = list(
    "none" ~ i18n$t("lbl_equity_edu_none"),
    "primary" ~ i18n$t("lbl_equity_edu_primary"),
    "secondary+" ~ i18n$t("lbl_equity_edu_secondary")
  )
) +
  cd_report_theme()
```


#### 📝 Observações 

::: {custom-style="Style1"}

---

Primeiro, aborde a qualidade dos dados: os níveis e tendências são plausíveis? Há boa consistência entre os dados das unidades de 
saúde e os dados das pesquisas? 

Em seguida, interprete os dados se houver confiança suficiente nos níveis e tendências observados. A interpretação deve focar se as desigualdades foram reduzidas ao longo do tempo e em que medida as metas globais para cobertura subnacional foram atingidas.

O  Countdown Composite Coverage Index (CCI) é usado para fornecer uma visão geral das desigualdades. O CCI combina 9 indicadores nas áreas de planejamento familiar, cuidados maternos e neonatais, imunização e tratamento de crianças doentes.

Renda: as lacunas entre ricos e pobres são grandes, elas mudaram ao longo do tempo? Qual padrão de desigualdade (base, linear, topo)?
Educação: as lacunas na cobertura por nível de escolaridade da mãe são grandes, elas mudaram ao longo do tempo? Como isso deve ser interpretado em relação ao aumento dos níveis de escolaridade feminina?


---

:::

## Tendências de Desigualdade por Distrito {-}

### Contexto

Monitorar a cobertura das intervenções é um resultado crítico e direto dos sistemas de 
saúde. É mais útil se o plano nacional tiver metas significativas. Tanto os dados das unidades de 
saúde tanto os dados de pesquisas precisam ser usados.

### Distribuição regional da cobertura: Partos institucionais por Distrito

```{r}
current_indicator <- 'instlivebirths'
indicator <- i18n$t(paste0("opt_", current_indicator))
cache$get_filtered_inequality(indicator = current_indicator, admin_level = 'district') %>% 
  plot(
    title = indicator,
    subtitle = str_glue(i18n$t('lbl_inequ_subnat_district')),
    x_axis = i18n$t("title_global_year"),
    y_axis = str_glue(i18n$t("lbl_axis_y_coverage")),
    caption = i18n$t(paste0("plt_caption_equity_", cache$get_denominator(current_indicator))),
    legend_labels = list(
      subnational = i18n$t("lbl_inequ_coverage_subnat"),
      national = str_glue(i18n$t('title_coverage_national'))
    )
  ) + cd_report_theme()
```

### Distribuição regional da cobertura: Penta 3 por Distrito

```{r}
current_indicator <- 'penta3'
indicator <- i18n$t(paste0("opt_", current_indicator))
cache$get_filtered_inequality(indicator = current_indicator, admin_level = 'district') %>% 
  plot(
    title = indicator,
    subtitle = str_glue(i18n$t('lbl_inequ_subnat_district')),
    x_axis = i18n$t("title_global_year"),
    y_axis = str_glue(i18n$t("lbl_axis_y_coverage")),
    caption = i18n$t(paste0("plt_caption_equity_", cache$get_denominator(current_indicator))),
    legend_labels = list(
      subnational = i18n$t("lbl_inequ_coverage_subnat"),
      national = str_glue(i18n$t('title_coverage_national'))
    )
  ) + cd_report_theme()
```

#### 📝 Observações 

::: {custom-style="Style1"}

---

Primeiro, aborde a qualidade dos dados: os níveis e tendências são plausíveis? Há boa consistência entre os dados das unidades de 
saúde e os dados das pesquisas? 

Em seguida, interprete os dados se houver confiança suficiente nos níveis e tendências observados. A interpretação deve focar se as desigualdades foram reduzidas ao longo do tempo e em que medida as metas globais para cobertura subnacional foram atingidas.

---

:::
