---
title: "National Inequality for `r params$country` --- Countdown Analysis"
date: "`r format(Sys.Date(), '%B %d, %Y')`"
output: 
  html_document:
    toc: true
    toc_float: true
    theme: cerulean
    highlight: kate
  officedown::rdocx_document:
    reference_docx: report-template.docx
  pdf_document:
    toc: false
    latex_engine: lualatex
params:
  cache: NULL
  i18n: NULL

  country: NULL
  adminlevel_1: NULL
---

```{r setup, include=FALSE}
knitr::opts_chunk$set(
  include = TRUE,
  echo = FALSE,
  message = FALSE,
  warning = FALSE,
  error = TRUE,
  fig.width=7, 
  fig.height=5, 
  dpi=1200
)

library(cd2030.core)
library(dplyr)
library(purrr)
library(reactable)
library(officedown)
library(officer)

cache <- params$cache
i18n <- params$i18n
```

## Admin Level 1  Tendances des inégalités {-}

### Contexte

Surveiller la couverture des interventions est un résultat critique et direct des systèmes de santé. C’est le plus utile lorsque le plan national comporte des objectifs significatifs. Les données des établissements de santé et les enquêtes doivent être utilisées.

### Répartition régionale de la couverture : Accouchements institutionnels par admin1

```{r}
current_indicator <- 'instlivebirths'
indicator <- i18n$t(paste0("opt_", current_indicator))
cache$get_filtered_inequality(indicator = current_indicator, admin_level = 'adminlevel_1') %>% 
  plot(
    title = indicator,
    subtitle = str_glue(i18n$t('lbl_inequ_subnat_admin1')),
    x_axis = i18n$t("title_global_year"),
    y_axis = str_glue(i18n$t("lbl_axis_y_coverage")),
    caption = i18n$t(paste0("plt_caption_equity_", cache$get_denominator(current_indicator))),
    legend_labels = list(
      subnational = i18n$t("lbl_inequ_coverage_subnat"),
      national = str_glue(i18n$t('title_coverage_national'))
    )
  ) + cd_report_theme()
```

```{r}
min_year <- min(cache$data_years)
max_year <- robust_max(cache$data_years)
years <- if (is.null(cache$mapping_years)) c(min_year, max_year) else cache$mapping_years

cache$get_filtered_mapping_data(current_indicator, "adminlevel_1", 'Blues', plot_year = years) %>% 
  plot(
    title = str_glue(i18n$t("plt_title_map_dist")),
    caption = i18n$t("plt_caption_map_dhis2"),
    legend = str_glue(i18n$t("lbl_axis_y_coverage"))
  ) + cd_report_theme()
```

```{r, fig.cap='Institutioinal Deliveries coverage by wealth, recent surveys'}
equiplot_wealth(
  cache$wiq_survey, 
  current_indicator,
  title = str_glue(i18n$t("plt_title_equity_wealth")),
  x_title = str_glue(i18n$t("lbl_axis_y_coverage")),
  legend_title = i18n$t("lbl_leg_equity_wealth")
  ) +
  cd_report_theme()
```

```{r, fig.cap='Institutioinal Deliveries coverage by maternal education, recent surveys'}
equiplot_education(
  cache$education_survey, 
  current_indicator,
  title = str_glue(i18n$t("plt_title_equity_education")),
  x_title = str_glue(i18n$t("lbl_axis_y_coverage")),
  legend_title = i18n$t("lbl_leg_equity_education"),
  legend_labels = list(
      "none" ~ i18n$t("lbl_equity_edu_none"),
      "primary" ~ i18n$t("lbl_equity_edu_primary"),
      "secondary+" ~ i18n$t("lbl_equity_edu_secondary")
    )
  ) +
  cd_report_theme()
```


#### 📑 Notes 

::: {custom-style="Style1"}

---

Commencez par aborder la qualité des données : les niveaux et les tendances sont-ils plausibles ? Y a-t-il une bonne cohérence entre les données des établissements et les données d’enquête ? 

Ensuite, interprétez les données s’il existe une confiance suffisante dans les niveaux et les tendances observés. L’interprétation doit se concentrer sur la réduction des inégalités au fil du temps et sur la mesure dans laquelle les objectifs mondiaux de couverture sous‑nationale ont été atteints.

Le Countdown Composite Coverage Index (CCI) est utilisé pour offrir une vue d’ensemble des inégalités. Le CCI combine 9 indicateurs dans les domaines du planning familial, des soins maternels et néonatals, de la vaccination et du traitement des enfants malades.

Richesse : les écarts entre les riches et les pauvres sont-ils importants, ont-ils évolué dans le temps ? Quel type d’inégalité (bas, linéaire, haut) ?
Éducation : les écarts de couverture selon le niveau d’éducation de la mère sont-ils importants, ont-ils changé au fil du temps ? Comment interpréter cela par rapport à l’augmentation du niveau d’éducation des femmes ?

---

:::

## Répartition régionale de la couverture : Couverture Penta3 par admin1

```{r}
current_indicator <- 'instlivebirths'
indicator <- i18n$t(paste0("opt_", current_indicator))
cache$get_filtered_inequality(indicator = current_indicator, admin_level = 'adminlevel_1') %>% 
  plot(
    title = indicator,
    subtitle = str_glue(i18n$t('lbl_inequ_subnat_admin1')),
    x_axis = i18n$t("title_global_year"),
    y_axis = str_glue(i18n$t("lbl_axis_y_coverage")),
    caption = i18n$t(paste0("plt_caption_equity_", cache$get_denominator(current_indicator))),
    legend_labels = list(
      subnational = i18n$t("lbl_inequ_coverage_subnat"),
      national = str_glue(i18n$t('title_coverage_national'))
    )
  ) + cd_report_theme()
```

```{r}
cache$get_filtered_mapping_data(current_indicator, "adminlevel_1", 'Greens', plot_year = years) %>% 
  plot(
    title = str_glue(i18n$t("plt_title_map_dist")),
    caption = i18n$t("plt_caption_map_dhis2"),
    legend = str_glue(i18n$t("lbl_axis_y_coverage"))
  ) + cd_report_theme()
```

```{r, fig.cap='Fig 4g: Pentavalent 3 coverage by wealth, recent surveys'}
equiplot_wealth(
  cache$wiq_survey, 
  current_indicator,
  title = str_glue(i18n$t("plt_title_equity_wealth")),
  x_title = str_glue(i18n$t("lbl_axis_y_coverage")),
  legend_title = i18n$t("lbl_leg_equity_wealth")
  ) +
  cd_report_theme()
```

```{r, fig.cap='Fig 4g: Pentavalent 3 coverage by maternal education, recent surveys'}
equiplot_education(
  cache$education_survey, 
  current_indicator,
  title = str_glue(i18n$t("plt_title_equity_education")),
  x_title = str_glue(i18n$t("lbl_axis_y_coverage")),
  legend_title = i18n$t("lbl_leg_equity_education"),
  legend_labels = list(
    "none" ~ i18n$t("lbl_equity_edu_none"),
    "primary" ~ i18n$t("lbl_equity_edu_primary"),
    "secondary+" ~ i18n$t("lbl_equity_edu_secondary")
  )
) +
  cd_report_theme()
```


#### 📑 Notes 

::: {custom-style="Style1"}

---

Commencez par aborder la qualité des données : les niveaux et les tendances sont-ils plausibles ? Y a-t-il une bonne cohérence entre les données des établissements et les données d’enquête ? 

Ensuite, interprétez les données s’il existe une confiance suffisante dans les niveaux et les tendances observés. L’interprétation doit se concentrer sur la réduction des inégalités au fil du temps et sur la mesure dans laquelle les objectifs mondiaux de couverture sous‑nationale ont été atteints.

Le Countdown Composite Coverage Index (CCI) est utilisé pour offrir une vue d’ensemble des inégalités. Le CCI combine 9 indicateurs dans les domaines du planning familial, des soins maternels et néonatals, de la vaccination et du traitement des enfants malades.

Richesse : les écarts entre les riches et les pauvres sont-ils importants, ont-ils évolué dans le temps ? Quel type d’inégalité (bas, linéaire, haut) ?
Éducation : les écarts de couverture selon le niveau d’éducation de la mère sont-ils importants, ont-ils changé au fil du temps ? Comment interpréter cela par rapport à l’augmentation du niveau d’éducation des femmes ?

---

:::

## Tendances des inégalités au niveau du district {-}

### Contexte

Surveiller la couverture des interventions est un résultat critique et direct des systèmes de santé. C’est le plus utile lorsque le plan national comporte des objectifs significatifs. Les données des établissements de santé et les enquêtes doivent être utilisées.

### Répartition régionale de la couverture : Accouchements institutionnels par district

```{r}
current_indicator <- 'instlivebirths'
indicator <- i18n$t(paste0("opt_", current_indicator))
cache$get_filtered_inequality(indicator = current_indicator, admin_level = 'district') %>% 
  plot(
    title = indicator,
    subtitle = str_glue(i18n$t('lbl_inequ_subnat_district')),
    x_axis = i18n$t("title_global_year"),
    y_axis = str_glue(i18n$t("lbl_axis_y_coverage")),
    caption = i18n$t(paste0("plt_caption_equity_", cache$get_denominator(current_indicator))),
    legend_labels = list(
      subnational = i18n$t("lbl_inequ_coverage_subnat"),
      national = str_glue(i18n$t('title_coverage_national'))
    )
  ) + cd_report_theme()
```

### Répartition régionale de la couverture : Penta 3 par district

```{r}
current_indicator <- 'penta3'
indicator <- i18n$t(paste0("opt_", current_indicator))
cache$get_filtered_inequality(indicator = current_indicator, admin_level = 'district') %>% 
  plot(
    title = indicator,
    subtitle = str_glue(i18n$t('lbl_inequ_subnat_district')),
    x_axis = i18n$t("title_global_year"),
    y_axis = str_glue(i18n$t("lbl_axis_y_coverage")),
    caption = i18n$t(paste0("plt_caption_equity_", cache$get_denominator(current_indicator))),
    legend_labels = list(
      subnational = i18n$t("lbl_inequ_coverage_subnat"),
      national = str_glue(i18n$t('title_coverage_national'))
    )
  ) + cd_report_theme()
```

#### 📑 Notes 

::: {custom-style="Style1"}

---

Commencez par aborder la qualité des données : les niveaux et les tendances sont-ils plausibles ? Y a-t-il une bonne cohérence entre les données des établissements et les données d’enquête ? 

Ensuite, interprétez les données s’il existe une confiance suffisante dans les niveaux et les tendances observés. L’interprétation doit se concentrer sur la réduction des inégalités au fil du temps et sur la mesure dans laquelle les objectifs mondiaux de couverture sous‑nationale ont été atteints.

---

:::
