---
title: "`r params$country`"
output: 
  officedown::rdocx_document:
    reference_docx: synthesis-template.docx
params:
  cache: NULL
  adminlevel_1: NULL
  country: NULL
---

```{r setup, include=FALSE}
knitr::opts_chunk$set(
  include = TRUE,
  echo = FALSE,
  message = FALSE,
  warning = FALSE,
  error = TRUE,
  # fig.width=7, 
  # fig.height=5, 
  dpi=300
)

library(officedown)
library(officer)
library(cd2030.core)
library(dplyr)
library(purrr)
library(reactable)

cache <- params$cache
data <- cache$countdown_data
country <- cache$country
data_years <- cache$data_years
years_range <- paste0(min(data_years, na.rm = TRUE), '-', max(data_years, na.rm = TRUE))

layout <- cd_multicol_factory(width = 13.93, height = 22.0, orient = "portrait", margins = c(0.5, 0.5, 0.5, 0.5))

my_multicol_start <- layout$start
my_multicol_stop <- layout$stop
```

### Analyse des indicateurs de santé vaccinale pour `r years_range` : Synthèse du chartbook 
### Countdown to 2030 en partenariat avec le ministère de la Santé de `r country`, le Mécanisme de financement mondial, l’OMS, l’OOAS et l’UNICEF

> Noms et affiliations de l’équipe analytique pays

# PRINCIPAUX RÉSULTATS

## 1. Évaluation de la qualité des données des établissements de santé : numérateurs et dénominateurs

**NUMÉRATEURS :** Les données de routine rapportées par les établissements de santé constituent une source importante pour les indicateurs de santé. Elles portent sur des événements tels que les vaccinations administrées ou les naissances vivantes prises en charge. Comme pour toute donnée, la qualité demeure un enjeu. Les données sont évaluées selon l’exhaustivité des rapports des établissements, la présence de valeurs aberrantes extrêmes et la cohérence interne. Des ajustements appropriés sont effectués avant leur utilisation pour le calcul des statistiques.

#### Résumé de la qualité des données déclarées par les établissements de santé, DHIS2, `r years_range`

`r my_multicol_start()`

```{r, fig.width=8}
overall_score <- if (is.null(adminlevel_1)) {
  cache$calculate_overall_score("national")
} else {
  cache$calculate_overall_score("adminlevel_1", region())
}

overall_score %>% plot(cache$data_years, width = 8)
```

`r run_columnbreak()`

::: {custom-style="Style1"}

**Interprétations**

- Quelle est la qualité globale des données selon le score annuel global de qualité des données ?
- Existe-t-il une tendance de qualité des données selon les années qui pourrait s’expliquer ? 
- Existe-t-il certaines régions ou autres unités infranationales particulièrement problématiques ?
- Certains formulaires de rapportage ou services (par exemple CPN, travail et accouchement, vaccination) posent-ils problème ? Un ajustement a-t-il été effectué pour les rapports incomplets (indiquer la valeur de k) ?
- Y a-t-il une bonne cohérence entre les nombres rapportés pour ANC1 et Penta1 ? Sinon, quelle pourrait en être l’explication ?

:::

`r my_multicol_stop(widths = c(8, 4), space = 0.2, sep = TRUE)`

`r my_multicol_start()`

Numérateur : qualité des données des établissements - exemple 1
Expliquez l’observation sur la qualité des données (un point)

```{r, fig.width=6.3, fig.height=3.5}
plot_comparison_anc1_penta1(data) +
  cd_report_theme()

```
Numérateur : qualité des données des établissements - exemple 2
Expliquez l’observation sur la qualité des données (un point)

```{r , fig.width=6.3, fig.height=3.5}
cache$calculate_district_reporting_rate(adminlevel_1) %>% 
  plot() + cd_report_theme()
```

`r my_multicol_stop(widths = c(6.365, 6.365), space = 0.2, sep = FALSE)`


**DÉNOMINATEURS :** La couverture des services est définie comme la population ayant reçu le service (numérateur) divisée par la population qui en a besoin (dénominateur). Nous testons quatre options de dénominateurs à l’aide des naissances institutionnelles et de la couverture vaccinale Penta3 (figures 2c et 2d). La qualité des projections de population dans le DHIS2 est évaluée par leur cohérence dans le temps et leur comparaison avec les projections des Nations Unies. Deux autres dénominateurs sont également dérivés à partir de services quasi universels tels que ANC1 et Penta1. Le plus plausible est retenu pour produire les autres statistiques.

`r my_multicol_start()`

**Naissances vivantes totales**
```{r, fig.width=4.2}
cache$denominator_metrics %>% 
  plot(metric = "births") + cd_report_theme()
```
**Accouchements en établissement**
```{r, fig.width=4.2}
cache$get_filtered_indicator_coverage('instdeliveries', 'national') %>% 
  plot() + cd_report_theme()
```
**Penta3**
```{r, fig.width=4.2}
cache$get_filtered_indicator_coverage('penta3', 'national') %>% 
  plot() + cd_report_theme()
```

`r my_multicol_stop(widths = c(4.243, 4.243, 4.243), space = 0.2, sep = FALSE)`

::: {custom-style="Style1"}

**Interprétations**

- Dans quelle mesure la projection nationale des naissances est-elle alignée sur la projection des Nations Unies ?
- Quelles méthodes de dénominateur ont donné les meilleurs résultats au niveau national pour la couverture des naissances vivantes et de Penta3 ? Et au niveau infranational pour ces deux indicateurs ?
- Quels dénominateurs sont retenus pour les indicateurs maternels (instdeliveries) et de vaccination (penta3) dans les analyses de couverture ? 

:::

`r run_pagebreak()`

## 2. Tendances nationales de couverture : données des établissements et enquêtes

#### ANC1, accouchements en établissement

`r my_multicol_start()`

**ANC1**
```{r, fig.width=6.3, fig.height=3}
cache$get_filtered_coverage('anc1', 'national') %>%
  plot() + cd_report_theme()
```

**Accouchements en établissement**
```{r, fig.width=6.3, fig.height=3}
cache$get_filtered_coverage('instdeliveries', 'national') %>%
  plot() + cd_report_theme()
```

`r my_multicol_stop(widths = c(6.365, 6.365), space = 0.2, sep = FALSE)`

::: {custom-style="Style1"}

**Interprétations**

- Les niveaux et les tendances sont-ils plausibles ? Existe-t-il une bonne cohérence entre les données des établissements et celles des enquêtes ?

:::

#### Measles1

`r my_multicol_start()`

```{r, fig.width=6.3, fig.height=3}
cache$get_filtered_coverage('penta3', 'national') %>%
  plot() + cd_report_theme()
  
cache$get_filtered_coverage('measles1', 'national') %>%
  plot() + cd_report_theme()
  
run_columnbreak()
```

::: {custom-style="Style1"}

**Interprétations**

- Les niveaux et les tendances sont-ils plausibles ? Existe-t-il une bonne cohérence entre les données des établissements et celles des enquêtes ?
- Comment la couverture se situe-t-elle par rapport aux cibles ? S’agit-il d’une tendance positive ?

:::

`r my_multicol_stop(widths = c(6.365, 6.365), space = 0.2, sep = FALSE)`

#### Pourcentage de districts atteignant les cibles élevées de couverture

`r my_multicol_start()`

**Vaccin**
```{r, fig.width=6.365, fig.height=3}
cache$get_filtered_threshold('vaccine', 'national') %>% 
   plot() + cd_report_theme()
```

**Abandon**
```{r, fig.width=6.365, fig.height=3}
cache$get_filtered_threshold('dropout', 'national') %>% 
   plot() + cd_report_theme()
```

`r my_multicol_stop(widths = c(6.365, 6.365), space = 0.2, sep = FALSE)`

::: {custom-style="Style1"}

**Interprétations**

- La proportion de districts ayant atteint la cible a-t-elle varié au fil du temps ?

:::


`r run_pagebreak()`

## 3. Équité

#### Équité selon la richesse, l’éducation et le lieu de résidence rural-urbain (à partir des enquêtes)

**Naissances en établissement**

`r my_multicol_start()`

```{r, fig.width=4.2}
equiplot_area(cache$area_survey, 'instlivebirths') +
  cd_report_theme()
```

```{r, fig.width=4.2}
equiplot_wealth(cache$wiq_survey, 'instlivebirths') +
  cd_report_theme()
```

```{r, fig.width=4.2}
equiplot_education(cache$education_survey, 'instlivebirths') +
  cd_report_theme()
```

`r my_multicol_stop(widths = c(4.243, 4.243, 4.243), space = 0.2, sep = FALSE)`

**Troisième dose de pentavalent**

`r my_multicol_start()`

```{r, fig.width=4.2}
equiplot_area(cache$area_survey, 'penta3') +
  cd_report_theme()
```

```{r, fig.width=4.2}
equiplot_wealth(cache$wiq_survey, 'penta3') +
  cd_report_theme()
```

```{r, fig.width=4.2}
equiplot_education(cache$education_survey, 'penta3') +
  cd_report_theme()
```

`r my_multicol_stop(widths = c(4.243, 4.243, 4.243), space = 0.2, sep = FALSE)`

::: {custom-style="Style1"}

**Interprétations**

- Peut-on observer des différences systématiques, par exemple certains groupes constamment laissés pour compte ?
- Observe-t-on des schémas d’inégalité (par exemple linéaires, concentrés en haut ou en bas) ? Si oui, quelles stratégies pourraient être mises en œuvre pour réduire ces inégalités ?
- Tous les sous-groupes connaissent-ils des augmentations ou des diminutions de couverture/prévalence au même rythme ?
- Les inégalités évoluent-elles au fil du temps ?

:::

#### Inégalités géographiques : données des établissements de santé 

`r my_multicol_start()`

**Accouchements en établissement**
```{r, fig.width=6.3}
cache$get_filtered_inequality('instdeliveries', 'adminlevel_1') %>% 
  plot() + cd_report_theme()
```

**Troisième dose de pentavalent**

```{r, fig.width=6.3}
cache$get_filtered_inequality('penta3', 'adminlevel_1') %>% 
  plot() + cd_report_theme()
```

`r my_multicol_stop(widths = c(6.365, 6.365), space = 0.2, sep = FALSE)`

`r my_multicol_start()`

```{r, fig.width=3.1}
cache$get_filtered_mapping_data('instdeliveries', 'adminlevel_1', 'Greens') %>% 
  plot() + cd_report_theme()
```

```{r, fig.width=3.1}
cache$get_filtered_mapping_data('instdeliveries', 'adminlevel_1', 'Blues') %>% 
  plot() + cd_report_theme()
```

::: {custom-style="Style1"}

**Interprétations**

- Comment la couverture a-t-elle évolué au fil du temps ?
- Y a-t-il eu un changement dans les inégalités ? Les points de données deviennent-ils plus ou moins dispersés au fil du temps ? Les estimations de la MADM (écart absolu moyen à la médiane) évoluent-elles sur la période ?
- Quelles régions ou quels districts présentent les meilleures et les moins bonnes performances ?

:::

`r my_multicol_stop(widths = c(3.183, 3.183, 6.365), space = 0.2, sep = FALSE)`
