---
title: "`r params$country`"
output: 
  officedown::rdocx_document:
    reference_docx: synthesis-template.docx
params:
  cache: NULL
  adminlevel_1: NULL
  country: NULL
---

```{r setup, include=FALSE}
knitr::opts_chunk$set(
  include = TRUE,
  echo = FALSE,
  message = FALSE,
  warning = FALSE,
  error = TRUE,
  # fig.width=7, 
  # fig.height=5, 
  dpi=300
)

library(cd2030.core)
library(dplyr)
library(purrr)
library(reactable)
library(officedown)
library(officer)

cache <- params$cache
data <- cache$countdown_data
country <- cache$country
data_years <- cache$data_years
years_range <- paste0(min(data_years, na.rm = TRUE), '-', max(data_years, na.rm = TRUE))

layout <- cd_multicol_factory(width = 13.93, height = 22.0, orient = "portrait", margins = c(0.5, 0.5, 0.5, 0.5))

my_multicol_start <- layout$start
my_multicol_stop <- layout$stop
```

### Análise dos indicadores de saúde reprodutiva, materna, neonatal, infantil e adolescente para `r years_range`: caderno de síntese
### Countdown to 2030 em parceria com o Ministério da Saúde de `r country`, Global Financing Facility, OMS, WAHO e UNICEF

> Nomes e afiliações da equipa analítica do país

# PRINCIPAIS ACHADOS

## 1. Avaliação da qualidade dos dados das unidades sanitárias: numeradores e denominadores

**NUMERADORES:** Os dados das unidades sanitárias reportados rotineiramente são uma importante fonte de informação para os indicadores de saúde. Esses dados reportam eventos como vacinas administradas ou nados-vivos assistidos. Como acontece com qualquer dado, a qualidade é uma questão importante. Os dados são avaliados quanto à completude da notificação pelas unidades sanitárias, valores atípicos extremos e consistência interna. Ajustes apropriados são feitos antes do uso dos dados para calcular estatísticas.

#### Resumo da qualidade dos dados reportados pelas unidades sanitárias, DHIS2, `r years_range`

`r my_multicol_start()`

```{r, fig.width=8}
overall_score <- if (is.null(adminlevel_1)) {
  cache$calculate_overall_score("national")
} else {
  cache$calculate_overall_score("adminlevel_1", region())
}

overall_score %>% plot(data_years, width = 8)
```

`r run_columnbreak()`

::: {custom-style="Style1"}

**Interpretação**

- Qual é a qualidade global dos dados conforme avaliada pela pontuação anual global de qualidade dos dados?
- Existe algum padrão de qualidade dos dados por ano que possa ser explicado?
- Existem regiões ou outras unidades subnacionais particularmente problemáticas?
- Existem formulários ou serviços de reporte (por exemplo, cuidados pré-natais, trabalho de parto e parto, imunização) que sejam problemáticos? Foi feito algum ajuste para reporte incompleto (indique o valor de k)?
- Existe boa consistência entre os números reportados de ANC1 e penta1? Se não, qual poderia ser a explicação?

:::

`r my_multicol_stop(widths = c(8, 4), space = 0.2, sep = TRUE)`

`r my_multicol_start()`

Numerador: qualidade dos dados das unidades sanitárias - exemplo 1
Explique a observação sobre a qualidade dos dados (um ponto)

```{r, fig.width=6.3, fig.height=3.5}
plot_comparison_anc1_penta1(data) +
  cd_report_theme()

run_columnbreak()
```
Numerador: qualidade dos dados das unidades sanitárias - exemplo 2
Explique a observação sobre a qualidade dos dados (um ponto)

```{r , fig.width=6.3, fig.height=3.5}
plot(cache$calculate_district_reporting_rate(region = adminlevel_1)) +
  cd_report_theme()
```

`r my_multicol_stop(widths = c(6.365, 6.365), space = 0.2, sep = FALSE)`

**DENOMINADORES:** A cobertura dos serviços é definida como a população que recebeu o serviço (numerador) dividida pela população que necessita do serviço (denominador). Testamos quatro opções de denominadores usando nados-vivos institucionais e a cobertura vacinal de Penta-3 (Figuras 2c e 2d). A qualidade das projeções populacionais no DHIS2 é avaliada por meio da consistência ao longo do tempo e da comparação com as projeções das Nações Unidas. Dois denominadores também são derivados a partir de serviços quase universais, como ANC-1 e Penta-1. O denominador mais plausível é selecionado para gerar as outras estatísticas.

`r my_multicol_start()`

**Total de nados-vivos**
```{r, fig.width=4.2}
cache$denominator_metrics %>% 
  plot(metric = "births") + cd_report_theme()
```
**Partos institucionais**
```{r, fig.width=4.2}
cache$calculate_derived_coverage('ideliv', 'national') %>% 
  plot() + cd_report_theme()
```
**Penta 3**
```{r, fig.width=4.2}
cache$calculate_derived_coverage('penta3', 'national') %>% 
  plot() + cd_report_theme()
```

`r my_multicol_stop(widths = c(4.243, 4.243, 4.243), space = 0.2, sep = FALSE)`

::: {custom-style="Style1"}

**Interpretação**

- Até que ponto a projeção nacional de nascimentos está alinhada com a projeção das Nações Unidas?
- Quais métodos de denominador tiveram melhor desempenho ao nível nacional para a cobertura de nados-vivos e para a cobertura de penta3? E ao nível subnacional para os dois indicadores?
- Quais denominadores são selecionados para os indicadores maternos (ideliv) e de vacinação (penta3) nas análises de cobertura?

:::

`r run_pagebreak()`

## 2. Tendências nacionais de cobertura: dados das unidades sanitárias e inquéritos

#### Cuidados pré-natais: ANC4, visita precoce de ANC, primeiro trimestre da gravidez

`r my_multicol_start()`

**ANC 4**
```{r, fig.width=6.3, fig.height=3}
cache$get_filtered_coverage('anc4', 'national') %>%
  plot() + cd_report_theme()
```

**Visita precoce de ANC**
```{r, fig.width=6.3, fig.height=3}
cache$get_filtered_coverage('anc_1trimester', 'national') %>%
  plot() + cd_report_theme()
```

`r my_multicol_stop(widths = c(6.365, 6.365), space = 0.2, sep = FALSE)`

::: {custom-style="Style1"}

**Interpretação**

- Os níveis e as tendências são plausíveis? Existe boa consistência entre os dados das unidades sanitárias e os dados de inquérito?

:::

#### Parto institucional

`r my_multicol_start()`

```{r, fig.width=6.3, fig.height=3}
cache$get_filtered_coverage('ideliv', 'national') %>%
  plot() + cd_report_theme()
```

::: {custom-style="Style1"}

**Interpretação**

- Os níveis e as tendências são plausíveis? Existe boa consistência entre os dados das unidades sanitárias e os dados de inquérito?
- Como a cobertura se comporta em comparação com as metas? Esta é uma tendência positiva?

:::

`r my_multicol_stop(widths = c(6.365, 6.365), space = 0.2, sep = FALSE)`

#### Imunização: Penta 3, Sarampo 1

`r my_multicol_start()`

```{r, fig.width=6.3, fig.height=3}
cache$get_filtered_coverage('penta3', 'national') %>%
  plot() + cd_report_theme()

cache$get_filtered_coverage('measles1', 'national') %>%
  plot() + cd_report_theme()

run_columnbreak()
```

::: {custom-style="Style1"}

**Interpretação**

- Os níveis e as tendências são plausíveis? Existe boa consistência entre os dados das unidades sanitárias e os dados de inquérito? Como os resultados se comparam com as estimativas das Nações Unidas (WUENIC)?
- Como a cobertura se comporta em comparação com as metas? Esta é uma tendência positiva?

:::

`r my_multicol_stop(widths = c(6.365, 6.365), space = 0.2, sep = FALSE)`

#### Percentagem de distritos que atingem metas elevadas de cobertura

`r my_multicol_start()`

**ANC 4**
```{r, fig.width=4.2, fig.height=3}
cache$get_filtered_threshold('anc4', 'district') %>% 
   plot() + cd_report_theme()
```

**Indicadores de saúde infantil**
```{r, fig.width=4.2, fig.height=3}
cache$get_filtered_threshold('vaccine', 'district') %>% 
   plot() + cd_report_theme()
```

::: {custom-style="Style1"}

**Interpretação**

- A proporção de distritos que atingiram a meta variou ao longo do tempo?

:::

`r my_multicol_stop(widths = c(4.243,4.243,4.243), space = 0.2, sep = FALSE)`

`r run_pagebreak()`

## 3. Equidade

#### Equidade por riqueza, educação e residência rural-urbana (a partir de inquéritos)

**Partos institucionais**

`r my_multicol_start()`

```{r, fig.width=4.2}
equiplot_area(cache$area_survey, 'instlivebirths') +
  cd_report_theme()
```

```{r, fig.width=4.2}
equiplot_wealth(cache$wiq_survey, 'instlivebirths') +
  cd_report_theme()
```

```{r, fig.width=4.2}
equiplot_education(cache$education_survey, 'instlivebirths') +
  cd_report_theme()
```

`r my_multicol_stop(widths = c(4.243, 4.243, 4.243), space = 0.2, sep = FALSE)`

**Terceira dose de pentavalente**

`r my_multicol_start()`

```{r, fig.width=4.2}
equiplot_area(cache$area_survey, 'penta3') +
  cd_report_theme()
```

```{r, fig.width=4.2}
equiplot_wealth(cache$wiq_survey, 'penta3') +
  cd_report_theme()
```

```{r, fig.width=4.2}
equiplot_education(cache$education_survey, 'penta3') +
  cd_report_theme()
```

`r my_multicol_stop(widths = c(4.243, 4.243, 4.243), space = 0.2, sep = FALSE)`

::: {custom-style="Style1"}

**Interpretação**

- É possível observar diferenças sistemáticas, como grupos específicos que ficam consistentemente para trás?
- Existem padrões observáveis de desigualdade (por exemplo, lineares, concentrados no topo ou na base)? Em caso afirmativo, que estratégias poderiam ser implementadas para reduzir essas desigualdades?
- Todos os subgrupos estão a experimentar aumentos ou diminuições de cobertura/prevalência ao mesmo ritmo?
- As desigualdades estão a mudar ao longo do tempo?

:::

#### Desigualdades geográficas: dados das unidades sanitárias

`r my_multicol_start()`

**Partos institucionais**
```{r, fig.width=6.3}
cache$get_filtered_inequality('ideliv', 'adminlevel_1') %>% 
  plot() + cd_report_theme()
```

**Terceira dose de pentavalente**

```{r, fig.width=6.3}
cache$get_filtered_inequality('penta3', 'adminlevel_1') %>% 
  plot() + cd_report_theme()
```

`r my_multicol_stop(widths = c(6.365, 6.365), space = 0.2, sep = FALSE)`

`r my_multicol_start()`

```{r, fig.width=3.1}
cache$get_filtered_mapping_data('ideliv', 'adminlevel_1', 'Greens') %>% 
  plot() + cd_report_theme()
```

```{r, fig.width=3.1}
cache$get_filtered_mapping_data('penta3', 'adminlevel_1', 'Blues') %>% 
  plot() + cd_report_theme()
```

::: {custom-style="Style1"}

**Interpretação**

- Como a cobertura evoluiu ao longo do tempo?
- Houve alguma mudança na desigualdade? Os pontos de dados estão a tornar-se mais ou menos dispersos ao longo do tempo? As estimativas de MADM (Desvio Absoluto Médio em relação à Mediana) estão a mudar ao longo do período?
- Quais regiões ou distritos apresentam o melhor e o pior desempenho?

:::

`r my_multicol_stop(widths = c(3.183, 3.183, 6.365), space = 0.2, sep = FALSE)`

`r run_pagebreak()`

## 4. Mortalidade institucional

#### Tendências da mortalidade institucional (iMMR, iSBR)

`r my_multicol_start()`

**iMMR**
```{r, fig.width=4.2}
plot(cache$mortality_summary, indicator = 'mmr_inst') +
  cd_report_theme()
```

**iSBR**
```{r, fig.width=4.2}
plot(cache$mortality_summary, indicator = 'sbr_inst') +
  cd_report_theme()
```

::: {custom-style="Style1"}

**Interpretação**

- O que se pode dizer sobre o nível e a tendência? Isto está de acordo com o esperado com base nas estimativas das Nações Unidas?

:::

`r my_multicol_stop(widths = c(4.243,4.243,4.243), space = 0.2, sep = FALSE)`

#### Mortalidade institucional por unidades admin1

`r my_multicol_start()`

```{r, fig.width=4.2}
cache$filter_mortality_summary('mmr') %>% 
  plot() %>%  cd_report_theme()
```

```{r, fig.width=4.2}
cache$filter_mortality_summary('sbr') %>% 
  plot() %>%  cd_report_theme()
```

::: {custom-style="Style1"}

**Interpretação**

- Quais são as 3 regiões com iMMR mais elevados e as regiões com iMMR e iSBR mais baixos? (nome e valor) Isto era esperado ou sugere problemas de qualidade dos dados?
- (São regiões mais desenvolvidas onde se espera menor mortalidade, ou regiões menos desenvolvidas com baixa mortalidade, o que poderia indicar grande subnotificação de óbitos?)

:::

`r my_multicol_stop(widths = c(4.243,4.243,4.243), space = 0.2, sep = FALSE)`


#### Métricas de qualidade dos dados

Razão entre natimortos e mortes maternas nos dados das unidades sanitárias ao nível nacional

`r my_multicol_start()`

```{r, fig.width=6.3}
plot(cache$mortality_summary, indicator = 'ratio_md_sb') +
  cd_report_theme()
```

::: {custom-style="Style1"}

**Interpretação**

- Uma razão plausível está no intervalo de 5 a 25 natimortos por morte materna. A razão nacional está dentro do intervalo esperado?
- O que se pode dizer sobre as 3 regiões com valores mais altos e as 3 com valores mais baixos?
- Se a razão estiver acima de 25, isso pode significar que as mortes maternas estão mais subnotificadas do que os natimortos. Se estiver abaixo de 5, é provável que os natimortos estejam subnotificados. Se a razão estiver dentro do intervalo esperado, a notificação pode ser considerada boa se os níveis de mortalidade também forem plausíveis. Caso contrário, tanto as mortes maternas como os natimortos estão provavelmente subnotificados.

:::

`r my_multicol_stop(widths = c(6.365, 6.365), space = 0.2, sep = FALSE)`

Completude estimada da notificação de mortes maternas e natimortos nas unidades sanitárias

`r my_multicol_start()`

```{r, fig.width=6.3}
plot(cache$summarise_completeness_ratio, 'mmr') +
  cd_report_theme()
```

```{r, fig.width=6.3}
plot(cache$summarise_completeness_ratio, 'sbr') +
  cd_report_theme()
```

`r my_multicol_stop(widths = c(6.365, 6.365), space = 0.2, sep = FALSE)`

::: {custom-style="Style1"}

**Interpretação**

- Comente a completude da notificação do MMR e do SBR institucionais com base no MMR populacional e na razão comunidade/instituição.

:::

`r run_pagebreak()`

## 5. Utilização dos serviços curativos para crianças doentes

#### Utilização dos serviços ambulatórios e de internamento

`r my_multicol_start()`

```{r, fig.width=6.3}
cache$filter_service_utilization('national', 'opd') %>% 
  plot() + cd_report_theme()
```

```{r, fig.width=6.3}
cache$filter_service_utilization('national', 'ipd') %>% 
  plot() + cd_report_theme()

run_columnbreak()
```

::: {custom-style="Style1"}

**Interpretação**

- Qual é o número de consultas OPD por criança por ano em 2024 e qual é a tendência ao longo do tempo? É inferior a 1 consulta por ano, o que sugeriria baixo acesso?
- O que se pode dizer sobre a qualidade dos dados de consultas OPD e internamentos IPD? Existe consistência nos números reportados entre os anos?
- Qual é o número de internamentos IPD por 100 crianças por ano entre 2019 e 2024? Está a aumentar? É inferior a 2 por 100 crianças menores de cinco anos, o que sugeriria baixo acesso?
- O que se pode dizer sobre as consultas OPD e os internamentos por região/província em 2024? Qual é a magnitude da diferença entre as regiões com melhores e piores resultados?

:::

`r my_multicol_stop(widths = c(6.365, 6.365), space = 0.2, sep = FALSE)`

#### Utilização dos serviços por região/província

`r my_multicol_start()`

```{r, fig.width=4.2}
cache$filter_service_utilization('adminlevel_1', 'opd') %>% 
  plot() + cd_report_theme()
```

```{r, fig.width=4.2}
cache$filter_service_utilization('adminlevel_1', 'ipd') %>% 
  plot() + cd_report_theme()
```

::: {custom-style="Style1"}

**Interpretação**

- Quais são as 3 regiões com as taxas OPD e IPD mais altas e as 3 com as mais baixas (nome da região e valores)? Alguma explicação? Possíveis problemas de qualidade dos dados?

:::

`r my_multicol_stop(widths = c(4.243,4.243,4.243), space = 0.2, sep = FALSE)`

`r my_multicol_start()`

#### Taxa de letalidade entre internamentos de menores de 5 anos

```{r, fig.width=6.3}
cache$filter_service_utilization('national', 'cfr') %>% 
  plot() + cd_report_theme()
```

::: {custom-style="Style1"}

**Interpretação**

- Qual é a taxa de letalidade entre os internamentos de menores de cinco anos? Quais são as tendências?
- O que isto diz sobre a qualidade dos cuidados?

:::

`r my_multicol_stop(widths = c(6.365, 6.365), space = 0.2, sep = FALSE)`

`r run_pagebreak()`

## 6. Progresso e desempenho do sistema de saúde

#### Insumos do sistema de saúde

`r my_multicol_start()`

```{r, fig.width=6.3}
plot_national_health_metric(cache$health_system_metrics_national, 'density') +
  cd_report_theme()
```

::: {custom-style="Style1"}

**Interpretação**

- Nota sobre a completude dos dados (incluindo o setor privado)?
- O que se pode dizer sobre os insumos do sistema nacional de saúde? Como se comparam com os valores de referência?
Densidade de unidades sanitárias (referência: 2)
Densidade de camas (referência: 25)
Densidade da força de trabalho em saúde (referência: 23 – necessária para alcançar grandes progressos na redução da mortalidade materna e infantil com elevada assistência ao parto por pessoal qualificado (OMS).
44,5 por 10.000 habitantes para alcançar a cobertura universal de saúde

:::

`r my_multicol_stop(widths = c(6.365, 6.365), space = 0.2, sep = FALSE)`

#### Insumos do sistema de saúde por região/província

`r my_multicol_start()`

```{r, fig.width=4.2}
cache$health_system_metrics_admin1 %>%
  plot(indicator = 'ratio_fac_pop',
       national_score = cache$health_system_metrics_national$ratio_fac_pop,
       target = 2) +
  cd_report_theme()
```

```{r, fig.width=4.2}
cache$health_system_metrics_admin1 %>%
  plot(indicator = 'ratio_hos_pop',
       national_score =  cache$health_system_metrics_national$ratio_hos_pop,
       target = 2) +
  cd_report_theme()
```

```{r, fig.width=4.2}
cache$health_system_metrics_admin1 %>%
  plot(indicator = 'ratio_hstaff_pop',
       national_score =  cache$health_system_metrics_national$ratio_hstaff_pop,
       target = 23) +
  cd_report_theme()
```

`r my_multicol_stop(widths = c(4.243,4.243,4.243), space = 0.2, sep = FALSE)`

::: {custom-style="Style1"}

---

- Como varia o número de unidades sanitárias entre as unidades admin1?
- Como varia a densidade hospitalar entre as unidades admin1?
- Como varia a densidade da força de trabalho em saúde entre as unidades admin1?
- Quais são as unidades admin1 com melhor e pior desempenho? São consistentes em todos os indicadores?

---

:::

#### Resultados do sistema de saúde por insumos ao nível subnacional

`r my_multicol_start()`

```{r, fig.width=6.3}
cache$health_system_comparison %>% 
  plot(indicator = 'cov_instdeliveries_hstaff',
       denominator = cache$maternal_denominator) +
  cd_report_theme()
```

::: {custom-style="Style1"}

**Interpretação**

- A interpretação deve concentrar-se em saber se o quadro obtido é válido. Isso pode ser sugerido se os resultados confirmarem algumas expectativas, como regiões mais desenvolvidas a apresentarem melhor desempenho.
- Descreva as regiões/províncias com pior e melhor desempenho.

:::

`r my_multicol_stop(widths = c(6.365, 6.365), space = 0.2, sep = FALSE)`

#### Setor privado e serviços RMNCAH

`r my_multicol_start()`

```{r, fig.width=4.2}
prepare_private_sector_plot_data(cache$sector_national_estimates, cache$csection_national_estimates) %>% 
  plot() + cd_report_theme()
```

```{r, fig.width=4.2}
prepare_private_sector_plot_data(cache$sector_area_estimates, cache$csection_area_estimates) %>% 
  plot() + cd_report_theme()
```

::: {custom-style="Style1"}

**Interpretação**

- Quais indicadores apresentam maior participação do setor privado?
- Existem diferenças entre áreas rurais e urbanas?

:::

`r my_multicol_stop(widths = c(4.243,4.243,4.243), space = 0.2, sep = FALSE)`
