---
title: "`r params$country`"
output: 
  officedown::rdocx_document:
    reference_docx: synthesis-template.docx
params:
  cache: NULL
  i18n: NULL
  adminlevel_1: NULL
  country: NULL
---

```{r setup, include=FALSE}
knitr::opts_chunk$set(
  include = TRUE,
  echo = FALSE,
  message = FALSE,
  warning = FALSE,
  error = TRUE,
  # fig.width=7, 
  # fig.height=5, 
  dpi = 300
)

library(cd2030.core)
library(dplyr)
library(purrr)
library(reactable)
library(officedown)
library(officer)

cache <- params$cache
i18n <- params$i18n
data <- cache$countdown_data
country <- cache$country
data_years <- cache$data_years
years_range <- paste0(min(data_years, na.rm = TRUE), '-', max(data_years, na.rm = TRUE))
first_year <- min(cache$data_years)
last_year <- max(cache$data_years)

layout <- cd_multicol_factory(width = 13.93, height = 22.0, orient = "portrait", margins = c(0.5, 0.5, 0.5, 0.5))

my_multicol_start <- layout$start
my_multicol_stop <- layout$stop
```

### Analyse des indicateurs de santé reproductive, maternelle, néonatale, infantile et adolescente pour `r years_range` : livret de synthèse 
### Countdown to 2030 en partenariat avec `r country`` Ministère de la Santé, Global Financing Facility, OMS, WAHO, UNICEF

> Noms et affiliation de l’équipe analytique du pays

# PRINCIPAUX RÉSULTATS

## 1. Évaluation de la qualité des données des établissements de santé : numérateurs et dénominateurs

**NUMÉRATEURS :** Les données des établissements de santé rapportées de façon routinière constituent une source importante pour les indicateurs de santé. Les établissements rapportent des événements tels que les vaccinations administrées ou les naissances vivantes assistées. Comme pour toute donnée, la qualité est un enjeu. Les données sont évaluées pour la complétude du signalement par les établissements, les valeurs extrêmes et la cohérence interne. Des ajustements appropriés sont effectués sur les données avant leur utilisation pour calculer les statistiques.

#### Résumé de la qualité des données des établissements de santé rapportées, DHIS2, `r years_range`

`r my_multicol_start()`

```{r, fig.width=8}
translated_labels <- list(
  header = list(
    h1 = i18n$t("title_score_monthly_complete"),
    h2 = i18n$t("title_score_extreme_outliers"),
    h3 = i18n$t("title_score_consist_annual")
  ),
  section = list(
    r1a   = i18n$t("lbl_score_1a"),
            # Combine text + threshold number
    r1b   = paste0(i18n$t("lbl_score_1b_prefix"), cache$performance_threshold),
    r1c   = if (get_selected_group() == "vaccine") i18n$t("lbl_score_1c_vaccine") else i18n$t("lbl_score_1c_rmncah"),
    r2a   = i18n$t("lbl_score_2a"),
    r2b   = i18n$t("lbl_score_2b"),
    score = i18n$t("lbl_score_annual_score")
  ),
  metric = list(
    r_anc1_penta1    = i18n$t("lbl_consist_ratio_anc1_penta1"),
    r_penta1_penta3  = i18n$t("lbl_consist_ratio_penta1_penta3"),
    ok_anc1_penta1   = i18n$t("lbl_score_range_anc1_penta1"),
    ok_penta1_penta3 = i18n$t("lbl_score_range_penta1_penta3")
  )
)

overall_score <- if (is.null(adminlevel_1)) {
  cache$calculate_overall_score("national", labels = translated_labels)
} else {
  cache$calculate_overall_score("adminlevel_1", region = adminlevel_1, labels = translated_labels)
}

overall_score %>% 
  plot(data_years, width = 8, title = i18n$t("lbl_score_metric_header"))
```

`r run_columnbreak()`

::: {custom-style="Style1"}

**Interprétations**

- Quelle est la qualité globale des données telle qu’évaluée par le score annuel global de qualité des données ?
- Existe‑t‑il un schéma de qualité des données par année pour lequel une explication est disponible ?
- Certaines régions ou autres unités infranationales sont‑elles particulièrement problématiques ?
- Certains formulaires de déclaration ou services (p. ex., soins prénatals, travail et accouchement, vaccination) posent‑ils problème ? Un ajustement a‑t‑il été effectué pour les déclarations incomplètes (fournir la valeur k) ?
- Y a‑t‑il une bonne cohérence entre les nombres déclarés d’ANC1 et de penta1 ? Sinon, quelle pourrait être l’explication ?

:::

`r my_multicol_stop(widths = c(8, 4), space = 0.2, sep = TRUE)`

`r my_multicol_start()`

Numérateur : qualité des données des établissements - exemple 1
Expliquer l’observation sur la qualité des données (un point)

```{r, fig.width=6.3, fig.height=3.5}
legend <- c(
  district = i18n$t("lbl_leg_consist_district"),
  linear_fit = i18n$t("lbl_leg_consist_linear_fit"),
  diagonale = i18n$t("lbl_leg_consist_diagonal")
)

vacc1 <- i18n$t("opt_anc1")
vacc2 <- i18n$t("opt_penta1")
plot_comparison_anc1_penta1(
  data,
  title = str_glue(i18n$t("plt_title_consist_checks")),
  x_label = vacc1,
  y_label = vacc2,
  legend = legend) +
  cd_report_theme()

run_columnbreak()
```
Numérateur : qualité des données des établissements - exemple 2
Expliquer l’observation sur la qualité des données (un point)

```{r , fig.width=6.3, fig.height=3.5}
reporting_rate <- cache$performance_threshold
plot(cache$calculate_district_reporting_rate(region = adminlevel_1),
  title = str_glue(i18n$t("plt_title_rr_national")),
  caption = str_glue(i18n$t("plt_caption_rr_national")),
  indicator_labels = c(
    anc = i18n$t("opt_anc"),
    idelv = i18n$t("opt_idelv"),
    vacc = i18n$t("opt_vacc"),
    opd = i18n$t("opt_opd")
  )) +
  cd_report_theme()
```

`r my_multicol_stop(widths = c(6.365, 6.365), space = 0.2, sep = FALSE)`

**DÉNOMINATEURS :** La couverture de service est définie comme la population ayant reçu le service (numérateur) divisée par la population qui a besoin du service (le dénominateur). Nous testons quatre options de mesures du dénominateur en utilisant les naissances vivantes institutionnelles et la couverture vaccinale Pent‑3 (Figures 2c et 2d). La qualité des projections de population dans DHIS2 est évaluée par la cohérence dans le temps et la comparaison avec les projections de l’ONU. Deux dénominateurs sont également dérivés en utilisant des services quasi universels tels que ANC‑1 et Penta‑1. Le plus plausible est identifié pour être utilisé afin de générer d’autres statistiques.

`r my_multicol_start()`

**Naissances vivantes totales**
```{r, fig.width=4.2}
selected_population <- cache$derivation_population
metric <- case_when(
  str_detect(selected_population, 'birth') ~ 'births',
  str_detect(selected_population, 'pop') ~ 'population',
  str_detect(selected_population, 'under1') ~ 'under1',
)

cache$denominator_metrics %>%
  plot(
    metric = metric, 
    title = i18n$t(paste0("plt_title_denom_", metric)),
    x_label = i18n$t("title_global_year"),
    y_label = i18n$t(paste0("opt_", metric)),
    legend_labels = c(i18n$t(paste0("lbl_leg_denom_un_", metric)), i18n$t(paste0("lbl_leg_denom_dhis2_", metric)))) +
  cd_report_theme()
```

**Naissances vivantes institutionnelles nationales**
```{r, fig.width=4.2}
indicator <- i18n$t("opt_instlivebirths")
cache$calculate_derived_coverage('instlivebirths', 'national') %>% 
    plot(
    title = str_glue(i18n$t("plt_title_denom_survey_comp")),
    y_label = str_glue(i18n$t("lbl_axis_y_coverage")),
    category_labels = list(
      un            = i18n$t("lbl_denom_un_proj"),
      dhis2         = i18n$t("lbl_denom_dhis2_proj"),
      anc1          = i18n$t("lbl_denom_anc1_derived"),
      penta1        = i18n$t("lbl_denom_penta1_derived"),
      penta1derived = i18n$t("opt_penta1derived"),
      anc1derived = i18n$t("opt_anc1derived")
    ),
    legend_labels = list(
      facility = i18n$t("lbl_denom_facility_based"),
      survey = i18n$t("lbl_denom_survey_national")
    )
  ) + 
  cd_report_theme()
```

**Naissances vivantes institutionnelles infranationales**
```{r, fig.width=4.2}
cache$calculate_derived_coverage('instlivebirths', 'adminlevel_1') %>% 
  plot(
    title = str_glue(i18n$t("plt_title_cross_section_subnat"), indicator = indicator, year = year),
    x_label = str_glue(i18n$t("opt_coverage")),
    y_label = i18n$t("lbl_axis_y_region"),
    legend_labels = list(
      "un"            = i18n$t("opt_un"),
      "dhis2"         = i18n$t("opt_dhis2"),
      "anc1"          = i18n$t("opt_anc1"),
      "penta1"        = i18n$t("opt_penta1"),
      "penta1derived" = i18n$t("opt_penta1derived"),
      "anc1derived"   = i18n$t("opt_anc1derived")
    )) + 
  cd_report_theme()
```

`r my_multicol_stop(widths = c(4.243, 4.243, 4.243), space = 0.2, sep = FALSE)`

::: {custom-style="Style1"}

**Interprétations**

- Dans quelle mesure la projection nationale des naissances s’aligne‑t‑elle avec la projection de l’ONU ?
- Quelles méthodes de dénominateur ont donné les meilleurs résultats au niveau national pour la couverture des naissances vivantes et la couverture penta3 ? Et au niveau infranational pour les deux indicateurs ?
- Quels dénominateurs sont sélectionnés pour les indicateurs maternels (instlivebirths) et de vaccination (penta3) dans les analyses de couverture ?

:::

`r run_pagebreak()`

## 2. Tendances de la couverture nationale : données des établissements et enquêtes

#### Soins prénatals : ANC4, visite précoce ANC, premier trimestre de grossesse

`r my_multicol_start()`

**ANC 4**
```{r, fig.width=6.3, fig.height=3}
current_indicator <- 'anc4'
indicator <- i18n$t(paste0('opt_', current_indicator))
denominator <- i18n$t(paste0("opt_", cache$get_denominator(current_indicator)))
cache$get_filtered_coverage(current_indicator, 'national') %>% 
  plot(
    title = str_glue(i18n$t('plt_title_coverage_nat_est')),
    x_axis = i18n$t("title_global_year"),
    y_axis = str_glue(i18n$t("lbl_axis_y_coverage")),
    caption = str_glue(i18n$t("plt_caption_coverage_denom")),
    labels = list(
      dhis2  = i18n$t("lbl_coverage_dhis2_est"),
      wuenic = i18n$t("lbl_coverage_wuenic_est"),
      survey = i18n$t("lbl_coverage_survey_est"),
      ci     = i18n$t("lbl_coverage_95ci")
    )) +
  cd_report_theme()
```

**Visite précoce ANC**
```{r, fig.width=6.3, fig.height=3}
current_indicator <- 'anc_1trimester'
indicator <- i18n$t(paste0('opt_', current_indicator))
denominator <- i18n$t(paste0("opt_", cache$get_denominator(current_indicator)))
cache$get_filtered_coverage(current_indicator, 'national') %>% 
  plot(
    title = str_glue(i18n$t('plt_title_coverage_nat_est')),
    x_axis = i18n$t("title_global_year"),
    y_axis = str_glue(i18n$t("lbl_axis_y_coverage")),
    caption = str_glue(i18n$t("plt_caption_coverage_denom")),
    labels = list(
      dhis2  = i18n$t("lbl_coverage_dhis2_est"),
      wuenic = i18n$t("lbl_coverage_wuenic_est"),
      survey = i18n$t("lbl_coverage_survey_est"),
      ci     = i18n$t("lbl_coverage_95ci")
    )) +
  cd_report_theme()
```
`r my_multicol_stop(widths = c(6.365, 6.365), space = 0.2, sep = FALSE)`

::: {custom-style="Style1"}

**Interprétations**

- Les niveaux et les tendances sont‑ils plausibles ? Y a‑t‑il une bonne cohérence entre les données des établissements et les données d’enquête ?

:::

#### Naissances vivantes institutionnelles

`r my_multicol_start()`

```{r, fig.width=6.3, fig.height=3}
current_indicator <- 'instlivebirths'
indicator <- i18n$t(paste0('opt_', current_indicator))
denominator <- i18n$t(paste0("opt_", cache$get_denominator(current_indicator)))
cache$get_filtered_coverage(current_indicator, 'national') %>% 
  plot(
    title = str_glue(i18n$t('plt_title_coverage_nat_est')),
    x_axis = i18n$t("title_global_year"),
    y_axis = str_glue(i18n$t("lbl_axis_y_coverage")),
    caption = str_glue(i18n$t("plt_caption_coverage_denom")),
    labels = list(
      dhis2  = i18n$t("lbl_coverage_dhis2_est"),
      wuenic = i18n$t("lbl_coverage_wuenic_est"),
      survey = i18n$t("lbl_coverage_survey_est"),
      ci     = i18n$t("lbl_coverage_95ci")
    )) +
  cd_report_theme()
```

::: {custom-style="Style1"}

**Interprétations**

- Les niveaux et les tendances sont‑ils plausibles ? Y a‑t‑il une bonne cohérence entre les données des établissements et les données d’enquête ?
- Comment la couverture se compare‑t‑elle aux objectifs ? S’agit‑il d’une tendance positive ?

:::

`r my_multicol_stop(widths = c(6.365, 6.365), space = 0.2, sep = FALSE)`

#### Vaccination : Penta 3, Rougeole 1

`r my_multicol_start()`

```{r, fig.width=6.3, fig.height=3}
current_indicator <- 'penta3'
indicator <- i18n$t(paste0('opt_', current_indicator))
denominator <- i18n$t(paste0("opt_", cache$get_denominator(current_indicator)))
cache$get_filtered_coverage(current_indicator, 'national') %>% 
  plot(
    title = str_glue(i18n$t('plt_title_coverage_nat_est')),
    x_axis = i18n$t("title_global_year"),
    y_axis = str_glue(i18n$t("lbl_axis_y_coverage")),
    caption = str_glue(i18n$t("plt_caption_coverage_denom")),
    labels = list(
      dhis2  = i18n$t("lbl_coverage_dhis2_est"),
      wuenic = i18n$t("lbl_coverage_wuenic_est"),
      survey = i18n$t("lbl_coverage_survey_est"),
      ci     = i18n$t("lbl_coverage_95ci")
    )) +
  cd_report_theme()

current_indicator <- 'measles1'
indicator <- i18n$t(paste0('opt_', current_indicator))
denominator <- i18n$t(paste0("opt_", cache$get_denominator(current_indicator)))
cache$get_filtered_coverage(current_indicator, 'national') %>% 
  plot(
    title = str_glue(i18n$t('plt_title_coverage_nat_est')),
    x_axis = i18n$t("title_global_year"),
    y_axis = str_glue(i18n$t("lbl_axis_y_coverage")),
    caption = str_glue(i18n$t("plt_caption_coverage_denom")),
    labels = list(
      dhis2  = i18n$t("lbl_coverage_dhis2_est"),
      wuenic = i18n$t("lbl_coverage_wuenic_est"),
      survey = i18n$t("lbl_coverage_survey_est"),
      ci     = i18n$t("lbl_coverage_95ci")
    )) +
  cd_report_theme()

run_columnbreak()
```

::: {custom-style="Style1"}

**Interprétations**

- Les niveaux et les tendances sont‑ils plausibles ? Y a‑t‑il une bonne cohérence entre les données des établissements et les données d’enquête ? Comment les résultats se comparent‑ils aux estimations de l’ONU (WUENIC) ?
- Comment la couverture se compare‑t‑elle aux objectifs ? S’agit‑il d’une tendance positive ?

:::

`r my_multicol_stop(widths = c(6.365, 6.365), space = 0.2, sep = FALSE)`

#### Pourcentage de districts atteignant les objectifs de haute couverture

`r my_multicol_start()`

**ANC 4**
```{r, fig.width=4.2, fig.height=3}
current_indicator <- 'anc4'
translated_x_labels <- list(
  instlivebirths = i18n$t("opt_instlivebirths"),
  pnc48h = i18n$t("opt_pnc48h"),
  bcg = i18n$t("opt_bcg"),
  penta3 = i18n$t("opt_penta3"),
  measles1 = i18n$t("opt_measles1"),
  dropout_penta13 = i18n$t("opt_dropout_penta13"),
  dropout_penta3mcv1 = i18n$t("opt_dropout_penta3mcv1")
)

filtered_data <- cache$get_filtered_threshold(current_indicator, 'district')

admin_lvl_translated <- i18n$t(paste0("opt_", current_indicator))
rate <- i18n$t(if (current_indicator == 'opt_dropout') 'opt_rate' else 'opt_coverage')
sign <- if (current_indicator == 'opt_dropout') '<' else '≥'
group <- i18n$t(paste0("opt_", current_indicator))
coverage <- attr(filtered_data, "threshold")

# FIXED: Explicitly pass named variables into str_glue so it overrides the reactive functions in the environment
plot_title <- str_glue(
  i18n$t('plt_title_target_national'),
  admin_level = admin_lvl_translated,
  region = "",
  coverage = coverage,
  group = group,
  rate = rate,
  sign = sign
)
filtered_data %>% 
  plot(
    title = plot_title,
    y_axis = i18n$t("lbl_axis_y_pct_subnat"),
    legend_title = i18n$t("title_global_year"),
    x_labels = translated_x_labels
  ) + cd_report_theme()
```

**Indicateurs de santé infantile**

```{r, fig.width=4.2, fig.height=3}
current_indicator <- 'vaccine'
translated_x_labels <- list(
  instlivebirths = i18n$t("opt_instlivebirths"),
  pnc48h = i18n$t("opt_pnc48h"),
  bcg = i18n$t("opt_bcg"),
  penta3 = i18n$t("opt_penta3"),
  measles1 = i18n$t("opt_measles1"),
  dropout_penta13 = i18n$t("opt_dropout_penta13"),
  dropout_penta3mcv1 = i18n$t("opt_dropout_penta3mcv1")
)

filtered_data <- cache$get_filtered_threshold(current_indicator, 'district')

admin_lvl_translated <- i18n$t(paste0("opt_", current_indicator))
rate <- i18n$t(if (current_indicator == 'opt_dropout') 'opt_rate' else 'opt_coverage')
sign <- if (current_indicator == 'opt_dropout') '<' else '≥'
group <- i18n$t(paste0("opt_", current_indicator))
coverage <- attr(filtered_data, "threshold")

# FIXED: Explicitly pass named variables into str_glue so it overrides the reactive functions in the environment
plot_title <- str_glue(
  i18n$t('plt_title_target_national'),
  admin_level = admin_lvl_translated,
  region = "",
  coverage = coverage,
  group = group,
  rate = rate,
  sign = sign
)
filtered_data %>% 
  plot(
    title = plot_title,
    y_axis = i18n$t("lbl_axis_y_pct_subnat"),
    legend_title = i18n$t("title_global_year"),
    x_labels = translated_x_labels
  ) + cd_report_theme()
```

::: {custom-style="Style1"}

**Interprétations**

- La proportion de districts ayant atteint l’objectif a‑t‑elle varié dans le temps ?

:::

`r my_multicol_stop(widths = c(4.243,4.243,4.243), space = 0.2, sep = FALSE)`

`r run_pagebreak()`

## 3. Équité

#### Équité selon la richesse, l’éducation, la résidence rurale‑urbaine (à partir des enquêtes)

**Naissances vivantes institutionnelles**

`r my_multicol_start()`

```{r, fig.width=4.2}
equiplot_area(
  cache$area_survey, 
  'instlivebirths',
  title = str_glue(i18n$t("plt_title_equity_area")),
  x_title = str_glue(i18n$t("lbl_axis_y_coverage")),
  legend_title = i18n$t("lbl_leg_equity_area"),
  legend_labels = list(
    "Rural" = i18n$t("lbl_equity_area_rural"),
    "Urban" = i18n$t("lbl_equity_area_urban")
  )) +
cd_report_theme()
```

```{r, fig.width=4.2}
equiplot_wealth(
  cache$wiq_survey, 
  'instlivebirths',
  title = str_glue(i18n$t("plt_title_equity_wealth")),
  x_title = str_glue(i18n$t("lbl_axis_y_coverage")),
  legend_title = i18n$t("lbl_leg_equity_wealth")
  ) %>%
  cd_report_theme()
```

```{r, fig.width=4.2}
equiplot_education(
  cache$education_survey, 
  'instlivebirths',
  title = str_glue(i18n$t("plt_title_equity_education")),
  x_title = str_glue(i18n$t("lbl_axis_y_coverage")),
  legend_title = i18n$t("lbl_leg_equity_education"),
  legend_labels = list(
    "none" ~ i18n$t("lbl_equity_edu_none"),
    "primary" ~ i18n$t("lbl_equity_edu_primary"),
    "secondary+" ~ i18n$t("lbl_equity_edu_secondary")
  )) %>%
  cd_report_theme()
```

`r my_multicol_stop(widths = c(4.243, 4.243, 4.243), space = 0.2, sep = FALSE)`

**Pentavalent 3e dose**

`r my_multicol_start()`

```{r, fig.width=4.2}
equiplot_area(
  cache$area_survey, 
  'penta3',
  title = str_glue(i18n$t("plt_title_equity_area")),
  x_title = str_glue(i18n$t("lbl_axis_y_coverage")),
  legend_title = i18n$t("lbl_leg_equity_area"),
  legend_labels = list(
    "Rural" = i18n$t("lbl_equity_area_rural"),
    "Urban" = i18n$t("lbl_equity_area_urban")
  )) +
cd_report_theme()
```

```{r, fig.width=4.2}
equiplot_wealth(
  cache$wiq_survey, 
  'penta3',
  title = str_glue(i18n$t("plt_title_equity_wealth")),
  x_title = str_glue(i18n$t("lbl_axis_y_coverage")),
  legend_title = i18n$t("lbl_leg_equity_wealth")
  ) +
  cd_report_theme()
```

```{r, fig.width=4.2}
equiplot_education(
  cache$education_survey, 
  'penta3',
  title = str_glue(i18n$t("plt_title_equity_education")),
  x_title = str_glue(i18n$t("lbl_axis_y_coverage")),
  legend_title = i18n$t("lbl_leg_equity_education"),
  legend_labels = list(
    "none" ~ i18n$t("lbl_equity_edu_none"),
    "primary" ~ i18n$t("lbl_equity_edu_primary"),
    "secondary+" ~ i18n$t("lbl_equity_edu_secondary")
  )) %>%
  cd_report_theme()
```

`r my_multicol_stop(widths = c(4.243, 4.243, 4.243), space = 0.2, sep = FALSE)`

::: {custom-style="Style1"}

**Interprétations**

- Pouvez‑vous observer des différences systémiques — par exemple des groupes spécifiques constamment laissés pour compte ?
- Existe‑t‑il des schémas d’inégalité observables (p. ex., linéaire, concentré en haut ou en bas) ? Le cas échéant, quelles stratégies potentielles pourraient être mises en œuvre pour réduire ces inégalités ?
- Tous les sous‑groupes connaissent‑ils des augmentations ou des diminutions de la couverture/prévalence au même rythme ?
- Les inégalités évoluent‑elles dans le temps ?

:::

#### Inégalités géographiques : données des établissements de santé 

`r my_multicol_start()`

**Naissances vivantes institutionnelles**
```{r, fig.width=6.3}
current_indicator <- 'instlivebirths'
indicator <- i18n$t(paste0("opt_", current_indicator))
cache$get_filtered_inequality(indicator = current_indicator, admin_level = 'adminlevel_1') %>% 
  plot(
    title = indicator,
    subtitle = str_glue(i18n$t('lbl_inequ_subnat_admin1')),
    x_axis = i18n$t("title_global_year"),
    y_axis = str_glue(i18n$t("lbl_axis_y_coverage")),
    caption = i18n$t(paste0("plt_caption_equity_", cache$get_denominator(current_indicator))),
    legend_labels = list(
      subnational = i18n$t("lbl_inequ_coverage_subnat"),
      national = str_glue(i18n$t('title_coverage_national'))
    )
  ) + cd_report_theme()
```

**Pentavalent 3rd Dose**

```{r, fig.width=6.3}
current_indicator <- 'penta3'
indicator <- i18n$t(paste0("opt_", current_indicator))
cache$get_filtered_inequality(indicator = current_indicator, admin_level = 'adminlevel_1') %>% 
  plot(
    title = indicator,
    subtitle = str_glue(i18n$t('lbl_inequ_subnat_admin1')),
    x_axis = i18n$t("title_global_year"),
    y_axis = str_glue(i18n$t("lbl_axis_y_coverage")),
    caption = i18n$t(paste0("plt_caption_equity_", cache$get_denominator(current_indicator))),
    legend_labels = list(
      subnational = i18n$t("lbl_inequ_coverage_subnat"),
      national = str_glue(i18n$t('title_coverage_national'))
    )
  ) + cd_report_theme()
```

`r my_multicol_stop(widths = c(6.365, 6.365), space = 0.2, sep = FALSE)`

`r my_multicol_start()`

```{r, fig.width=3.1}
current_indicator <- 'instlivebirths'
min_year <- min(cache$data_years)
max_year <- robust_max(cache$data_years)
years <- if (is.null(cache$mapping_years)) c(min_year, max_year) else cache$mapping_years

cache$get_filtered_mapping_data(current_indicator, "adminlevel_1", 'Blues', plot_year = years) %>% 
  plot(
    title = str_glue(i18n$t("plt_title_map_dist")),
    caption = i18n$t("plt_caption_map_dhis2"),
    legend = str_glue(i18n$t("lbl_axis_y_coverage"))
  ) + cd_report_theme()
```

```{r, fig.width=3.1}
current_indicator <- 'penta3'
cache$get_filtered_mapping_data(current_indicator, "adminlevel_1", 'Blues', plot_year = years) %>% 
  plot(
    title = str_glue(i18n$t("plt_title_map_dist")),
    caption = i18n$t("plt_caption_map_dhis2"),
    legend = str_glue(i18n$t("lbl_axis_y_coverage"))
  ) + cd_report_theme()
```

::: {custom-style="Style1"}

**Interpretations**

- How has coverage evolved over time?
- Has there been any change in inequality? Are the data points becoming more or less dispersed over time? Are the MADM (Mean Absolute Deviation from the Median) estimates changing throughout the period?
- Which regions or districts are the best and worst performers?

:::

`r my_multicol_stop(widths = c(3.183, 3.183, 6.365), space = 0.2, sep = FALSE)`

`r run_pagebreak()`

## 4. Institutional mortality

#### Institutional Mortality trends (iMMR, iSBR)

`r my_multicol_start()`

**iMMR**
```{r, fig.width=4.2}
plot(cache$mortality_summary, indicator = 'mmr_inst') +
  cd_report_theme()
```

**iSBR**
```{r, fig.width=4.2}
plot(cache$mortality_summary, indicator = 'sbr_inst') +
  cd_report_theme()
```

::: {custom-style="Style1"}

**Interpretations**

- What can be said about the level and trend? Is this in line with what is expected based on UN estimates?

:::

`r my_multicol_stop(widths = c(4.243,4.243,4.243), space = 0.2, sep = FALSE)`

#### Institutional Mortality by admin1 units

`r my_multicol_start()`

```{r, fig.width=4.2}
cache$filter_mortality_summary('mmr', c(first_year, last_year)) %>% 
  plot() +  cd_report_theme()
```

```{r, fig.width=4.2}
cache$filter_mortality_summary('sbr', c(first_year, last_year)) %>% 
  plot() + cd_report_theme()
```

::: {custom-style="Style1"}

**Interpretations**

- What are the 3 highest iMMR regions and the lowest iMMR & iSBR regions? (name with level) Is this as expected, or does it suggest data quality issues?
- (are these more advanced regions where mortality is expected to be lower or are there less-developed regions with low mortality,. which could be an indication of major underreporting of deaths)

:::

`r my_multicol_stop(widths = c(4.243,4.243,4.243), space = 0.2, sep = FALSE)`


#### Data quality metrics

Ratio stillbirth to maternal deaths in the health facility data at national level

`r my_multicol_start()`

```{r, fig.width=6.3}
current_indicator <- "ratio_md_sb"
plot_mortality_plausibility(
  mortality_summary, 
  indicator = current_indicator,
  title = full_title,
  y_axis = i18n$t(paste0("ylab_", current_indicator)),
  x_axis = i18n$t("title_global_year"),
  note = i18n$t(paste0("note_", current_indicator)),
  legend_labels = list(
    median = i18n$t("lbl_median"),
    plausible = i18n$t("lbl_plausible")
  )) +
  cd_report_theme()
```

::: {custom-style="Style1"}

**Interpretations**

- A plausible ratio is in the range of 5 to 25 stillbirths per maternal death. Is the national ratio within the expected range?
- What can be said about the top 3 and bottom 3 regions?
- If the ratio is above 25, this may mean that maternal deaths are more underreported than stillbirths. If it is below 5, stillbirths are likely underreported. If the ratio is within the range, the reporting may be good if the mortality levels are in the expected range. If not, then both maternal deaths and stillbirths are underreported.

:::

`r my_multicol_stop(widths = c(6.365, 6.365), space = 0.2, sep = FALSE)`

Estimated completeness of facility maternal death and stillbirth reporting

`r my_multicol_start()`

```{r, fig.width=6.3}
cache$summarise_completeness_ratio('mmr') %>%
  plot() +
  cd_report_theme()
```

```{r, fig.width=6.3}
cache$summarise_completeness_ratio('sbr') %>%
  plot() +
  cd_report_theme()
```

`r my_multicol_stop(widths = c(6.365, 6.365), space = 0.2, sep = FALSE)`

::: {custom-style="Style1"}

**Interpretations**

- Comment on the completeness of reporting of institutional MMR and SBR based on the population MMR and the Community to Institutional ratio

:::

`r run_pagebreak()`

## 5. Curative health service utilization for sick children

#### Outpatient and inpatient service utilization 

`r my_multicol_start()`

```{r, fig.width=6.3}
cache$filter_service_utilization('national', 'opd') %>% 
  plot() + cd_report_theme()
```

```{r, fig.width=6.3}
cache$filter_service_utilization('national', 'ipd') %>% 
  plot() + cd_report_theme()

run_columnbreak()
```

::: {custom-style="Style1"}

**Interpretations**

- What is the number of OPD visits per child per year during in 2024 and the trend over time?  Is it lower than 1 visit per year, which suggests low access? 
- What can be said about the data quality for OPD & IPD visits? Is there consistency of reported numbers between years?
- What is the number of IPD visits per 100 children per year during 2019-2024, is it increasing?  Is it lower than 2 per 100 children under-five, which suggests low access? 
- What can be said about the OPD visits & admissions by region/province in 2024? How large is the difference between top and bottom regions? 

:::

`r my_multicol_stop(widths = c(6.365, 6.365), space = 0.2, sep = FALSE)`

#### Regional/provincial service utilization

`r my_multicol_start()`

```{r, fig.width=4.2}
cache$filter_service_utilization('national', 'opd') %>% 
  plot() + cd_report_theme()
```

```{r, fig.width=4.2}
cache$filter_service_utilization('national', 'ipd') %>% 
  plot() + cd_report_theme()
```

::: {custom-style="Style1"}

**Interpretations**

- What are the 3 regions with the highest OPD and IPD rates and the 3 regions with the lowest (region name with values)? Any reason? Potential data issues?

:::

`r my_multicol_stop(widths = c(4.243,4.243,4.243), space = 0.2, sep = FALSE)`

`r my_multicol_start()`

#### MCH Preventive vs Curative Index

```{r, fig.width=6.3}
cache$generate_admin1_mch_curative_index() %>% 
  plot(
    labels = list(
      title          = i18n$t("lbl_mch_curative_title"),
      x_axis         = i18n$t("lbl_mch_prev_index_x"),
      y_axis         = i18n$t("lbl_curative_index_y"),
      q_top_left     = i18n$t("lbl_quad_low_prev_high_cur"),
      q_top_right    = i18n$t("lbl_quad_high_prev_high_cur"),
      q_bottom_left  = i18n$t("lbl_quad_low_prev_low_cur"),
      q_bottom_right = i18n$t("lbl_quad_high_prev_low_cur")
    )
  ) + cd_report_theme()
```

::: {custom-style="Style1"}

**Interpretations**

- What is the case fatality among admissions under-five? What are the trends?
- What does this say about the quality of care? 

:::

`r my_multicol_stop(widths = c(6.365, 6.365), space = 0.2, sep = FALSE)`

`r run_pagebreak()`

## 6. Health system progress and performance

#### Health system inputs

`r my_multicol_start()`

```{r, fig.width=6.3, fig.height = 3.5}
latest_year <- max(cache$data_years)

cache$generate_health_system_table(
  labels = list(
    section = list(
      infrastructure = i18n$t("sec_infrastructure"),
      workforce      = i18n$t("sec_workforce"),
      private_sector = i18n$t("sec_private_sector")
    ),
    indicator = list(
      fac_density   = i18n$t("ind_fac_density"),
      hosp_share    = i18n$t("ind_hosp_share"),
      hosp_density  = i18n$t("ind_hosp_density"),
      bed_density   = i18n$t("ind_bed_density"),
      hwf_density   = i18n$t("ind_hwf_density"),
      skill_mix     = i18n$t("ind_skill_mix"),
      private_share = i18n$t("ind_private_share"),
      ngo_share     = i18n$t("ind_ngo_share")
    ),
    unit = list(
      per_10k  = i18n$t("unit_per_10k"),
      per_100k = i18n$t("unit_per_100k"),
      pct      = "%"
    )
  )) %>%
  plot(
    year = latest_year, 
    indicator_label = i18n$t("title_global_indicator"),
    value_label     = i18n$t("lbl_value"),
    unit_label      = i18n$t("lbl_unit")
  ) %>% 
  padding(padding = 1.5, part = 'all')
```

::: {custom-style="Style1"}

**Interpretations**

- Note on completeness of the data (private sector included)? 
- What can be said about the national health system inputs? How do they compare to the benchmarks?
Health Facility Density (Benchmark: 2)
Bed density (Benchmark: 25)
Health workforce density (Benchmark: 23 – needed to make major progress in reducing maternal and child mortality with high skilled birth attendance (WHO). 
44.5 per 10,000 population to achieve universal health coverage

:::

`r my_multicol_stop(widths = c(6.365, 6.365), space = 0.2, sep = FALSE)`

#### Health system inputs by region/province

`r my_multicol_start()`

```{r, fig.width=4.2}
nat_metrics <- cache$health_system_metrics_national
current_indicator <- "ratio_fac_pop"
cache$health_system_metrics_admin1 %>%
  plot(
    indicator = current_indicator,
    national_value = nat_metrics[[current_indicator]],
    title         = i18n$t(paste0('title_metric_', current_indicator)),
    x_axis        = i18n$t(paste0('xlab_metric_', current_indicator)),
    legend_labels = list(
      "FALSE" = i18n$t("lbl_below_benchmark"),
      "TRUE"  = i18n$t("lbl_meets_benchmark"),
      "threshold_line" = i18n$t("lbl_target_benchmark"), 
      "national_line"  = i18n$t("lbl_national_average")
    )
  ) +
  cd_report_theme()
```

```{r, fig.width=4.2}
current_indicator <- "ratio_hos_pop"
cache$health_system_metrics_admin1 %>%
  plot(
    indicator = current_indicator,
    national_value = nat_metrics[[current_indicator]],
    title         = i18n$t(paste0('title_metric_', current_indicator)),
    x_axis        = i18n$t(paste0('xlab_metric_', current_indicator)),
    legend_labels = list(
      "FALSE" = i18n$t("lbl_below_benchmark"),
      "TRUE"  = i18n$t("lbl_meets_benchmark"),
      "threshold_line" = i18n$t("lbl_target_benchmark"), 
      "national_line"  = i18n$t("lbl_national_average")
    )
  ) +
  cd_report_theme()
```

```{r, fig.width=4.2}
current_indicator <- "ratio_hstaff_pop"
cache$health_system_metrics_admin1 %>%
  plot(
    indicator = current_indicator,
    national_value = nat_metrics[[current_indicator]],
    title         = i18n$t(paste0('title_metric_', current_indicator)),
    x_axis        = i18n$t(paste0('xlab_metric_', current_indicator)),
    legend_labels = list(
      "FALSE" = i18n$t("lbl_below_benchmark"),
      "TRUE"  = i18n$t("lbl_meets_benchmark"),
      "threshold_line" = i18n$t("lbl_target_benchmark"), 
      "national_line"  = i18n$t("lbl_national_average")
    )
  ) +
  cd_report_theme()
```

`r my_multicol_stop(widths = c(4.243,4.243,4.243), space = 0.2, sep = FALSE)`

::: {custom-style="Style1"}

---

- How does the number of health facilities vary by admin1 units?
- How does hospital density vary by admin1 units?
- How does health workforce density vary by admin1 units?
- What are the top and bottom admin1 units?, are they consistent across all indicators

---

:::

#### Health system outputs by inputs at the subnational level

`r my_multicol_start()`

```{r, fig.width=6.3}
current_indicator <- "ratio_fac_pop"
cache$generate_phc_scatter_data(indicator = current_indicator) %>%
  plot(
    title  = i18n$t(paste0("title_scatter_", current_indicator)),
    x_axis = i18n$t(paste0("xlab_", current_indicator)),
    y_axis = i18n$t("ylab_phc_scatter"),
    quad_labels = list(
      high_high = i18n$t(paste0("lbl_hh_", current_indicator)),
      low_high  = i18n$t(paste0("lbl_lh_", current_indicator)),
      high_low  = i18n$t(paste0("lbl_hl_", current_indicator)),
      low_low   = i18n$t(paste0("lbl_ll_", current_indicator))
    )
  ) + 
  cd_report_theme()
```

::: {custom-style="Style1"}

**Interpretations**

- The interpretation should focus on whether the obtained picture has validity. This may be posited if it confirms some expectations such as more developed regions doing better
- Describe poor and good performing regions/provinces

:::

`r my_multicol_stop(widths = c(6.365, 6.365), space = 0.2, sep = FALSE)`

#### Private sector and RMNCAH services

`r my_multicol_start()`

```{r, fig.width=4.2}
cache$national_private_share %>% 
  plot() + cd_report_theme()
```

```{r, fig.width=4.2}
cache$area_private_share %>% 
  plot() + cd_report_theme()
```

::: {custom-style="Style1"}

**Interpretations**

- Which indicators have higher private share?
- Are there rural/urban differences?

:::

`r my_multicol_stop(widths = c(4.243,4.243,4.243), space = 0.2, sep = FALSE)`
