---
title: "`r params$country`"
output: 
  officedown::rdocx_document:
    reference_docx: synthesis-template.docx
params:
  cache: NULL
  adminlevel_1: NULL
  country: NULL
---

```{r setup, include=FALSE}
knitr::opts_chunk$set(
  include = TRUE,
  echo = FALSE,
  message = FALSE,
  warning = FALSE,
  error = TRUE,
  # fig.width=7, 
  # fig.height=5, 
  dpi=300
)

library(officedown)
library(officer)
library(cd2030.core)
library(dplyr)
library(purrr)
library(reactable)

cache <- params$cache
data <- cache$countdown_data
country <- cache$country
data_years <- cache$data_years
years_range <- paste0(min(data_years, na.rm = TRUE), '-', max(data_years, na.rm = TRUE))

layout <- cd_multicol_factory(width = 13.93, height = 22.0, orient = "portrait", margins = c(0.5, 0.5, 0.5, 0.5))

my_multicol_start <- layout$start
my_multicol_stop <- layout$stop
```

### Análise dos indicadores de saúde vacinal para `r years_range`: Síntese do chartbook 
### Countdown to 2030 em parceria com o Ministério da Saúde de `r country`, a Global Financing Facility, a OMS, a WAHO e o UNICEF

> Nomes e afiliações da equipa analítica do país

# PRINCIPAIS ACHADOS

## 1. Avaliação da qualidade dos dados das unidades sanitárias: numeradores e denominadores

**NUMERADORES:** Os dados das unidades sanitárias reportados rotineiramente são uma importante fonte de informação para os indicadores de saúde. Estes dados reportam eventos como imunizações administradas ou nascidos vivos atendidos. Tal como acontece com qualquer dado, a qualidade é um desafio. Os dados são avaliados quanto à completude dos relatórios das unidades sanitárias, valores atípicos extremos e consistência interna. São feitos ajustes apropriados antes da utilização dos dados no cálculo das estatísticas.

#### Resumo da qualidade dos dados reportados pelas unidades sanitárias, DHIS2, `r years_range`

`r my_multicol_start()`

```{r, fig.width=8}
overall_score <- if (is.null(adminlevel_1)) {
  cache$calculate_overall_score("national")
} else {
  cache$calculate_overall_score("adminlevel_1", region())
}

overall_score %>% plot(cache$data_years, width = 8)
```

`r run_columnbreak()`

::: {custom-style="Style1"}

**Interpretações**

- Qual é a qualidade global dos dados segundo a pontuação anual global de qualidade dos dados?
- Existe algum padrão de qualidade dos dados por ano que tenha uma explicação? 
- Existem regiões ou outras unidades subnacionais particularmente problemáticas?
- Existem formulários de reporte ou serviços (por exemplo, CPN, trabalho de parto e parto, imunização) que sejam problemáticos? Foi feito algum ajuste para o reporte incompleto (indicar o valor de k)?
- Há boa consistência entre os números reportados de ANC1 e Penta1? Caso contrário, qual poderá ser a explicação?

:::

`r my_multicol_stop(widths = c(8, 4), space = 0.2, sep = TRUE)`

`r my_multicol_start()`

Numerador: qualidade dos dados das unidades sanitárias - exemplo 1
Explique a observação sobre a qualidade dos dados (um ponto)

```{r, fig.width=6.3, fig.height=3.5}
plot_comparison_anc1_penta1(data) +
  cd_report_theme()

```
Numerador: qualidade dos dados das unidades sanitárias - exemplo 2
Explique a observação sobre a qualidade dos dados (um ponto)

```{r , fig.width=6.3, fig.height=3.5}
cache$calculate_district_reporting_rate(adminlevel_1) %>% 
  plot() + cd_report_theme()
```

`r my_multicol_stop(widths = c(6.365, 6.365), space = 0.2, sep = FALSE)`


**DENOMINADORES:** A cobertura dos serviços é definida como a população que recebeu o serviço (numerador) dividida pela população que necessita do serviço (denominador). Testamos quatro opções de denominadores utilizando nascidos vivos institucionais e cobertura vacinal de Penta3 (Figuras 2c e 2d). A qualidade das projeções populacionais no DHIS2 é avaliada pela consistência ao longo do tempo e pela comparação com as projeções das Nações Unidas. Dois denominadores também são derivados a partir de serviços quase universais, como ANC1 e Penta1. O mais plausível é selecionado para gerar as restantes estatísticas.

`r my_multicol_start()`

**Total de nascidos vivos**
```{r, fig.width=4.2}
cache$denominator_metrics %>% 
  plot(metric = "births") + cd_report_theme()
```
**Partos institucionais**
```{r, fig.width=4.2}
cache$get_filtered_indicator_coverage('instdeliveries', 'national') %>% 
  plot() + cd_report_theme()
```
**Penta3**
```{r, fig.width=4.2}
cache$get_filtered_indicator_coverage('penta3', 'national') %>% 
  plot() + cd_report_theme()
```

`r my_multicol_stop(widths = c(4.243, 4.243, 4.243), space = 0.2, sep = FALSE)`

::: {custom-style="Style1"}

**Interpretações**

- Em que medida a projeção nacional de nascimentos está alinhada com a projeção das Nações Unidas?
- Que métodos de denominador tiveram melhor desempenho a nível nacional para a cobertura de nascidos vivos e de Penta3? E ao nível subnacional para os dois indicadores?
- Que denominadores são selecionados para os indicadores maternos (instdeliveries) e de vacinação (penta3) nas análises de cobertura? 

:::

`r run_pagebreak()`

## 2. Tendências nacionais de cobertura: dados das unidades sanitárias e inquéritos

#### ANC1, partos institucionais

`r my_multicol_start()`

**ANC1**
```{r, fig.width=6.3, fig.height=3}
cache$get_filtered_coverage('anc1', 'national') %>%
  plot() + cd_report_theme()
```

**Partos institucionais**
```{r, fig.width=6.3, fig.height=3}
cache$get_filtered_coverage('instdeliveries', 'national') %>%
  plot() + cd_report_theme()
```

`r my_multicol_stop(widths = c(6.365, 6.365), space = 0.2, sep = FALSE)`

::: {custom-style="Style1"}

**Interpretações**

- Os níveis e as tendências são plausíveis? Existe boa consistência entre os dados das unidades sanitárias e os dados dos inquéritos?

:::

#### Sarampo1

`r my_multicol_start()`

```{r, fig.width=6.3, fig.height=3}
cache$get_filtered_coverage('penta3', 'national') %>%
  plot() + cd_report_theme()
  
cache$get_filtered_coverage('measles1', 'national') %>%
  plot() + cd_report_theme()
  
run_columnbreak()
```

::: {custom-style="Style1"}

**Interpretações**

- Os níveis e as tendências são plausíveis? Existe boa consistência entre os dados das unidades sanitárias e os dados dos inquéritos?
- Como a cobertura se comporta em relação às metas? Trata-se de uma tendência positiva?

:::

`r my_multicol_stop(widths = c(6.365, 6.365), space = 0.2, sep = FALSE)`

#### Percentagem de distritos que atingem metas elevadas de cobertura

`r my_multicol_start()`

**Vacina**
```{r, fig.width=6.365, fig.height=3}
cache$get_filtered_threshold('vaccine', 'national') %>% 
   plot() + cd_report_theme()
```

**Abandono**
```{r, fig.width=6.365, fig.height=3}
cache$get_filtered_threshold('dropout', 'national') %>% 
   plot() + cd_report_theme()
```

`r my_multicol_stop(widths = c(6.365, 6.365), space = 0.2, sep = FALSE)`

::: {custom-style="Style1"}

**Interpretações**

- A proporção de distritos que atingiram a meta variou ao longo do tempo?

:::


`r run_pagebreak()`

## 3. Equidade

#### Equidade por riqueza, educação e residência rural-urbana (a partir dos inquéritos)

**Nascidos vivos institucionais**

`r my_multicol_start()`

```{r, fig.width=4.2}
equiplot_area(cache$area_survey, 'instlivebirths') +
  cd_report_theme()
```

```{r, fig.width=4.2}
equiplot_wealth(cache$wiq_survey, 'instlivebirths') +
  cd_report_theme()
```

```{r, fig.width=4.2}
equiplot_education(cache$education_survey, 'instlivebirths') +
  cd_report_theme()
```

`r my_multicol_stop(widths = c(4.243, 4.243, 4.243), space = 0.2, sep = FALSE)`

**Terceira dose de pentavalente**

`r my_multicol_start()`

```{r, fig.width=4.2}
equiplot_area(cache$area_survey, 'penta3') +
  cd_report_theme()
```

```{r, fig.width=4.2}
equiplot_wealth(cache$wiq_survey, 'penta3') +
  cd_report_theme()
```

```{r, fig.width=4.2}
equiplot_education(cache$education_survey, 'penta3') +
  cd_report_theme()
```

`r my_multicol_stop(widths = c(4.243, 4.243, 4.243), space = 0.2, sep = FALSE)`

::: {custom-style="Style1"}

**Interpretações**

- É possível observar diferenças sistemáticas, como grupos específicos que ficam consistentemente para trás?
- Existem padrões observáveis de desigualdade (por exemplo, linear, concentrada no topo ou na base)? Se sim, que estratégias potenciais poderiam ser implementadas para reduzir essas desigualdades?
- Todos os subgrupos estão a registar aumentos ou reduções de cobertura/prevalência ao mesmo ritmo?
- As desigualdades estão a mudar ao longo do tempo?

:::

#### Desigualdades geográficas: dados das unidades sanitárias 

`r my_multicol_start()`

**Partos institucionais**
```{r, fig.width=6.3}
cache$get_filtered_inequality('instdeliveries', 'adminlevel_1') %>% 
  plot() + cd_report_theme()
```

**Terceira dose de pentavalente**

```{r, fig.width=6.3}
cache$get_filtered_inequality('penta3', 'adminlevel_1') %>% 
  plot() + cd_report_theme()
```

`r my_multicol_stop(widths = c(6.365, 6.365), space = 0.2, sep = FALSE)`

`r my_multicol_start()`

```{r, fig.width=3.1}
cache$get_filtered_mapping_data('instdeliveries', 'adminlevel_1', 'Greens') %>% 
  plot() + cd_report_theme()
```

```{r, fig.width=3.1}
cache$get_filtered_mapping_data('instdeliveries', 'adminlevel_1', 'Blues') %>% 
  plot() + cd_report_theme()
```

::: {custom-style="Style1"}

**Interpretações**

- Como evoluiu a cobertura ao longo do tempo?
- Houve alguma mudança na desigualdade? Os pontos de dados estão a tornar-se mais ou menos dispersos ao longo do tempo? As estimativas de MADM (Desvio Absoluto Médio em Relação à Mediana) estão a mudar ao longo do período?
- Quais regiões ou distritos apresentam o melhor e o pior desempenho?

:::

`r my_multicol_stop(widths = c(3.183, 3.183, 6.365), space = 0.2, sep = FALSE)`
