---
title: "`r params$country`"
output: 
  officedown::rdocx_document:
    reference_docx: synthesis-template.docx
params:
  cache: NULL
  adminlevel_1: NULL
  country: NULL
---

```{r setup, include=FALSE}
knitr::opts_chunk$set(
  include = TRUE,
  echo = FALSE,
  message = FALSE,
  warning = FALSE,
  error = TRUE,
  # fig.width=7, 
  # fig.height=5, 
  dpi=300
)

library(cd2030.core)
library(dplyr)
library(purrr)
library(reactable)
library(officedown)
library(officer)

cache <- params$cache
data <- cache$countdown_data
country <- cache$country
data_years <- cache$data_years
years_range <- paste0(min(data_years, na.rm = TRUE), '-', max(data_years, na.rm = TRUE))

layout <- cd_multicol_factory(width = 13.93, height = 22.0, orient = "portrait", margins = c(0.5, 0.5, 0.5, 0.5))

my_multicol_start <- layout$start
my_multicol_stop <- layout$stop
```

### Analyse des indicateurs de santé reproductive, maternelle, néonatale, infantile et adolescente pour `r years_range` : cahier de synthèse
### Countdown to 2030 en partenariat avec le ministère de la Santé de `r country`, le Mécanisme de financement mondial, l’OMS, l’OOAS et l’UNICEF

> Noms et affiliations de l’équipe analytique du pays

# PRINCIPAUX RÉSULTATS

## 1. Évaluation de la qualité des données des établissements de santé : numérateurs et dénominateurs

**NUMÉRATEURS :** Les données de routine rapportées par les établissements de santé constituent une source importante pour les indicateurs de santé. Elles portent sur des événements tels que les vaccinations administrées ou les naissances vivantes assistées. Comme pour toute donnée, la qualité reste un enjeu. Les données sont évaluées selon l’exhaustivité de la notification des établissements, les valeurs aberrantes extrêmes et la cohérence interne. Des ajustements appropriés sont effectués avant leur utilisation pour le calcul des statistiques.

#### Résumé de la qualité des données rapportées par les établissements de santé, DHIS2, `r years_range`

`r my_multicol_start()`

```{r, fig.width=8}
overall_score <- if (is.null(adminlevel_1)) {
  cache$calculate_overall_score("national")
} else {
  cache$calculate_overall_score("adminlevel_1", region())
}

overall_score %>% plot(data_years, width = 8)
```

`r run_columnbreak()`

::: {custom-style="Style1"}

**Interprétations**

- Quelle est la qualité globale des données telle qu’évaluée par le score annuel global de qualité des données ?
- Existe-t-il une tendance de la qualité des données selon les années pouvant être expliquée ?
- Certaines régions ou autres unités infranationales sont-elles particulièrement problématiques ?
- Certains formulaires ou services de notification (par exemple : soins prénatals, travail et accouchement, vaccination) posent-ils problème ? Un ajustement a-t-il été réalisé pour la notification incomplète (indiquer la valeur de k) ?
- Existe-t-il une bonne cohérence entre les nombres rapportés pour ANC1 et penta1 ? Sinon, quelle pourrait en être l’explication ?

:::

`r my_multicol_stop(widths = c(8, 4), space = 0.2, sep = TRUE)`

`r my_multicol_start()`

Numérateur : qualité des données des établissements de santé - exemple 1
Expliquez l’observation sur la qualité des données (une puce)

```{r, fig.width=6.3, fig.height=3.5}
plot_comparison_anc1_penta1(data) +
  cd_report_theme()

run_columnbreak()
```
Numérateur : qualité des données des établissements de santé - exemple 2
Expliquez l’observation sur la qualité des données (une puce)

```{r , fig.width=6.3, fig.height=3.5}
plot(cache$calculate_district_reporting_rate(region = adminlevel_1)) +
  cd_report_theme()
```

`r my_multicol_stop(widths = c(6.365, 6.365), space = 0.2, sep = FALSE)`

**DÉNOMINATEURS :** La couverture des services est définie comme la population ayant reçu le service (numérateur) divisée par la population ayant besoin de ce service (dénominateur). Quatre options de dénominateur sont testées à l’aide des naissances vivantes institutionnelles et de la couverture vaccinale Penta-3 (figures 2c et 2d). La qualité des projections démographiques dans DHIS2 est évaluée au moyen de la cohérence dans le temps et de la comparaison avec les projections des Nations Unies. Deux autres dénominateurs sont également dérivés à partir de services quasi universels tels que ANC-1 et Penta-1. Le dénominateur le plus plausible est retenu pour produire les autres statistiques.

`r my_multicol_start()`

**Total des naissances vivantes**
```{r, fig.width=4.2}
cache$denominator_metrics %>% 
  plot(metric = "births") + cd_report_theme()
```
**Accouchements institutionnels**
```{r, fig.width=4.2}
cache$get_filtered_indicator_coverage('instdeliveries', 'national') %>% 
  plot() + cd_report_theme()
```
**Penta 3**
```{r, fig.width=4.2}
cache$get_filtered_indicator_coverage('penta3', 'national') %>% 
  plot() + cd_report_theme()
```

`r my_multicol_stop(widths = c(4.243, 4.243, 4.243), space = 0.2, sep = FALSE)`

::: {custom-style="Style1"}

**Interprétations**

- Dans quelle mesure la projection nationale des naissances s’aligne-t-elle sur la projection des Nations Unies ?
- Quelles méthodes de dénominateur ont donné les meilleurs résultats au niveau national pour la couverture des naissances vivantes et celle du penta3 ? Et au niveau infranational pour ces deux indicateurs ?
- Quels dénominateurs sont retenus pour les indicateurs maternels (instdeliveries) et de vaccination (penta3) dans les analyses de couverture ?

:::

`r run_pagebreak()`

## 2. Tendances nationales de la couverture : données des établissements de santé et enquêtes

#### Soins prénatals : ANC4, consultation prénatale précoce, premier trimestre de grossesse

`r my_multicol_start()`

**ANC 4**
```{r, fig.width=6.3, fig.height=3}
cache$get_filtered_coverage('anc4', 'national') %>%
  plot() + cd_report_theme()
```

**Consultation prénatale précoce**
```{r, fig.width=6.3, fig.height=3}
cache$get_filtered_coverage('anc_1trimester', 'national') %>%
  plot() + cd_report_theme()
```

`r my_multicol_stop(widths = c(6.365, 6.365), space = 0.2, sep = FALSE)`

::: {custom-style="Style1"}

**Interprétations**

- Les niveaux et les tendances sont-ils plausibles ? Y a-t-il une bonne cohérence entre les données des établissements et celles des enquêtes ?

:::

#### Accouchement institutionnel

`r my_multicol_start()`

```{r, fig.width=6.3, fig.height=3}
cache$get_filtered_coverage('instdeliveries', 'national') %>%
  plot() + cd_report_theme()
```

::: {custom-style="Style1"}

**Interprétations**

- Les niveaux et les tendances sont-ils plausibles ? Y a-t-il une bonne cohérence entre les données des établissements et celles des enquêtes ?
- Comment la couverture se situe-t-elle par rapport aux cibles ? S’agit-il d’une tendance positive ?

:::

`r my_multicol_stop(widths = c(6.365, 6.365), space = 0.2, sep = FALSE)`

#### Vaccination : Penta 3, Rougeole 1

`r my_multicol_start()`

```{r, fig.width=6.3, fig.height=3}
cache$get_filtered_coverage('penta3', 'national') %>%
  plot() + cd_report_theme()

cache$get_filtered_coverage('measles1', 'national') %>%
  plot() + cd_report_theme()

run_columnbreak()
```

::: {custom-style="Style1"}

**Interprétations**

- Les niveaux et les tendances sont-ils plausibles ? Y a-t-il une bonne cohérence entre les données des établissements et celles des enquêtes ? Comment les résultats se comparent-ils aux estimations des Nations Unies (WUENIC) ?
- Comment la couverture se situe-t-elle par rapport aux cibles ? S’agit-il d’une tendance positive ?

:::

`r my_multicol_stop(widths = c(6.365, 6.365), space = 0.2, sep = FALSE)`

#### Pourcentage de districts atteignant des cibles élevées de couverture

`r my_multicol_start()`

**ANC 4**
```{r, fig.width=4.2, fig.height=3}
cache$get_filtered_threshold('anc4', 'national') %>% 
   plot() + cd_report_theme()
```

**Indicateurs de santé de l’enfant**
```{r, fig.width=4.2, fig.height=3}
cache$get_filtered_threshold('vaccine', 'national') %>% 
   plot() + cd_report_theme()
```

::: {custom-style="Style1"}

**Interprétations**

- La proportion de districts ayant atteint la cible a-t-elle varié au fil du temps ?

:::

`r my_multicol_stop(widths = c(4.243,4.243,4.243), space = 0.2, sep = FALSE)`

`r run_pagebreak()`

## 3. Équité

#### Équité selon le niveau de richesse, l’éducation et le milieu rural/urbain (à partir des enquêtes)

**Accouchements institutionnels**

`r my_multicol_start()`

```{r, fig.width=4.2}
equiplot_area(cache$area_survey, 'instlivebirths') +
  cd_report_theme()
```

```{r, fig.width=4.2}
equiplot_wealth(cache$wiq_survey, 'instlivebirths') +
  cd_report_theme()
```

```{r, fig.width=4.2}
equiplot_education(cache$education_survey, 'instlivebirths') +
  cd_report_theme()
```

`r my_multicol_stop(widths = c(4.243, 4.243, 4.243), space = 0.2, sep = FALSE)`

**Troisième dose de pentavalent**

`r my_multicol_start()`

```{r, fig.width=4.2}
equiplot_area(cache$area_survey, 'penta3') +
  cd_report_theme()
```

```{r, fig.width=4.2}
equiplot_wealth(cache$wiq_survey, 'penta3') +
  cd_report_theme()
```

```{r, fig.width=4.2}
equiplot_education(cache$education_survey, 'penta3') +
  cd_report_theme()
```

`r my_multicol_stop(widths = c(4.243, 4.243, 4.243), space = 0.2, sep = FALSE)`

::: {custom-style="Style1"}

**Interprétations**

- Observe-t-on des différences systématiques, par exemple des groupes spécifiques constamment laissés pour compte ?
- Existe-t-il des schémas d’inégalité observables (par ex. linéaires, concentrés en haut ou en bas) ? Si oui, quelles stratégies pourraient être mises en œuvre pour réduire ces inégalités ?
- Tous les sous-groupes connaissent-ils des augmentations ou des diminutions de couverture/prévalence au même rythme ?
- Les inégalités évoluent-elles au fil du temps ?

:::

#### Inégalités géographiques : données des établissements de santé

`r my_multicol_start()`

**Accouchements institutionnels**
```{r, fig.width=6.3}
cache$get_filtered_inequality('instdeliveries', 'adminlevel_1') %>% 
  plot() + cd_report_theme()
```

**Troisième dose de pentavalent**

```{r, fig.width=6.3}
cache$get_filtered_inequality('penta3', 'adminlevel_1') %>% 
  plot() + cd_report_theme()
```

`r my_multicol_stop(widths = c(6.365, 6.365), space = 0.2, sep = FALSE)`

`r my_multicol_start()`

```{r, fig.width=3.1}
cache$get_filtered_mapping_data('instdeliveries', 'adminlevel_1', 'Greens') %>% 
  plot() + cd_report_theme()
```

```{r, fig.width=3.1}
cache$get_filtered_mapping_data('penta3', 'adminlevel_1', 'Blues') %>% 
  plot() + cd_report_theme()
```

::: {custom-style="Style1"}

**Interprétations**

- Comment la couverture a-t-elle évolué au fil du temps ?
- Y a-t-il eu un changement dans les inégalités ? Les points de données deviennent-ils plus ou moins dispersés au fil du temps ? Les estimations de la MADM (écart absolu moyen par rapport à la médiane) changent-elles sur la période ?
- Quelles régions ou quels districts présentent les meilleures et les moins bonnes performances ?

:::

`r my_multicol_stop(widths = c(3.183, 3.183, 6.365), space = 0.2, sep = FALSE)`

`r run_pagebreak()`

## 4. Mortalité institutionnelle

#### Tendances de la mortalité institutionnelle (iMMR, iSBR)

`r my_multicol_start()`

**iMMR**
```{r, fig.width=4.2}
plot(cache$mortality_summary, indicator = 'mmr_inst') +
  cd_report_theme()
```

**iSBR**
```{r, fig.width=4.2}
plot(cache$mortality_summary, indicator = 'sbr_inst') +
  cd_report_theme()
```

::: {custom-style="Style1"}

**Interprétations**

- Que peut-on dire du niveau et de la tendance ? Cela est-il conforme à ce qui est attendu d’après les estimations des Nations Unies ?

:::

`r my_multicol_stop(widths = c(4.243,4.243,4.243), space = 0.2, sep = FALSE)`

#### Mortalité institutionnelle par unités admin1

`r my_multicol_start()`

```{r, fig.width=4.2}
cache$filter_mortality_summary('mmr') %>% 
  plot() %>%  cd_report_theme()
```

```{r, fig.width=4.2}
cache$filter_mortality_summary('sbr') %>% 
  plot() %>%  cd_report_theme()
```

::: {custom-style="Style1"}

**Interprétations**

- Quelles sont les 3 régions avec les iMMR les plus élevés et les régions avec les iMMR et iSBR les plus faibles ? (nom et niveau) Est-ce conforme aux attentes ou cela suggère-t-il des problèmes de qualité des données ?
- (S’agit-il de régions plus avancées où la mortalité devrait être plus faible, ou de régions moins développées présentant une faible mortalité, ce qui pourrait indiquer une sous-notification importante des décès ?) 

:::

`r my_multicol_stop(widths = c(4.243,4.243,4.243), space = 0.2, sep = FALSE)`


#### Mesures de la qualité des données

Rapport mortinaissances / décès maternels dans les données des établissements de santé au niveau national

`r my_multicol_start()`

```{r, fig.width=6.3}
plot(cache$mortality_summary, indicator = 'ratio_md_sb') +
  cd_report_theme()
```

::: {custom-style="Style1"}

**Interprétations**

- Un rapport plausible se situe entre 5 et 25 mortinaissances par décès maternel. Le rapport national se situe-t-il dans la plage attendue ?
- Que peut-on dire des 3 régions les plus élevées et des 3 régions les plus faibles ?
- Si le rapport est supérieur à 25, cela peut signifier que les décès maternels sont davantage sous-notifiés que les mortinaissances. S’il est inférieur à 5, les mortinaissances sont probablement sous-notifiées. Si le rapport se situe dans la plage attendue, la notification peut être jugée bonne si les niveaux de mortalité sont également plausibles. Sinon, les décès maternels et les mortinaissances sont probablement tous deux sous-notifiés.

:::

`r my_multicol_stop(widths = c(6.365, 6.365), space = 0.2, sep = FALSE)`

Exhaustivité estimée de la notification des décès maternels et des mortinaissances dans les établissements

`r my_multicol_start()`

```{r, fig.width=6.3}
plot(cache$summarise_completeness_ratio, 'mmr') +
  cd_report_theme()
```

```{r, fig.width=6.3}
plot(cache$summarise_completeness_ratio, 'sbr') +
  cd_report_theme()
```

`r my_multicol_stop(widths = c(6.365, 6.365), space = 0.2, sep = FALSE)`

::: {custom-style="Style1"}

**Interprétations**

- Commentez l’exhaustivité de la notification du MMR et du SBR institutionnels sur la base du MMR populationnel et du ratio communautaire / institutionnel.

:::

`r run_pagebreak()`

## 5. Utilisation des services curatifs pour les enfants malades

#### Utilisation des services ambulatoires et hospitaliers

`r my_multicol_start()`

```{r, fig.width=6.3}
cache$filter_service_utilization('national', 'opd') %>% 
  plot() + cd_report_theme()
```

```{r, fig.width=6.3}
cache$filter_service_utilization('national', 'ipd') %>% 
  plot() + cd_report_theme()

run_columnbreak()
```

::: {custom-style="Style1"}

**Interprétations**

- Quel est le nombre de consultations ambulatoires (OPD) par enfant et par an en 2024, et quelle est la tendance dans le temps ? Est-il inférieur à 1 visite par an, ce qui suggérerait un faible accès ?
- Que peut-on dire de la qualité des données pour les consultations OPD et les admissions IPD ? Les nombres rapportés sont-ils cohérents d’une année à l’autre ?
- Quel est le nombre d’admissions IPD pour 100 enfants par an entre 2019 et 2024 ? Est-il en hausse ? Est-il inférieur à 2 pour 100 enfants de moins de cinq ans, ce qui suggérerait un faible accès ?
- Que peut-on dire des consultations OPD et des admissions par région/province en 2024 ? Quelle est l’ampleur de l’écart entre les régions les plus élevées et les plus faibles ?

:::

`r my_multicol_stop(widths = c(6.365, 6.365), space = 0.2, sep = FALSE)`

#### Utilisation des services par région/province

`r my_multicol_start()`

```{r, fig.width=4.2}
cache$filter_service_utilization('adminlevel_1', 'opd') %>% 
  plot() + cd_report_theme()
```

```{r, fig.width=4.2}
cache$filter_service_utilization('adminlevel_1', 'ipd') %>% 
  plot() + cd_report_theme()
```

::: {custom-style="Style1"}

**Interprétations**

- Quelles sont les 3 régions avec les taux OPD et IPD les plus élevés et les 3 régions avec les plus faibles (nom de la région et valeurs) ? Y a-t-il une explication ? Problèmes potentiels de qualité des données ?

:::

`r my_multicol_stop(widths = c(4.243,4.243,4.243), space = 0.2, sep = FALSE)`

`r my_multicol_start()`

#### Taux de létalité parmi les admissions des moins de 5 ans

```{r, fig.width=6.3}
cache$filter_service_utilization('national', 'cfr') %>% 
  plot() + cd_report_theme()
```

::: {custom-style="Style1"}

**Interprétations**

- Quel est le taux de létalité parmi les admissions des moins de cinq ans ? Quelles sont les tendances ?
- Que dit cela de la qualité des soins ?

:::

`r my_multicol_stop(widths = c(6.365, 6.365), space = 0.2, sep = FALSE)`

`r run_pagebreak()`

## 6. Progrès et performance du système de santé

#### Intrants du système de santé

`r my_multicol_start()`

```{r, fig.width=6.3}
plot_national_health_metric(cache$health_system_metrics_national, 'density') +
  cd_report_theme()
```

::: {custom-style="Style1"}

**Interprétations**

- Remarque sur l’exhaustivité des données (secteur privé inclus) ?
- Que peut-on dire des intrants du système de santé au niveau national ? Comment se comparent-ils aux valeurs de référence ?
Densité des établissements de santé (référence : 2)
Densité des lits (référence : 25)
Densité du personnel de santé (référence : 23 – nécessaire pour réaliser des progrès majeurs dans la réduction de la mortalité maternelle et infantile avec une forte couverture d’accouchements assistés par du personnel qualifié (OMS).
44,5 pour 10 000 habitants pour atteindre la couverture sanitaire universelle

:::

`r my_multicol_stop(widths = c(6.365, 6.365), space = 0.2, sep = FALSE)`

#### Intrants du système de santé par région/province

`r my_multicol_start()`

```{r, fig.width=4.2}
cache$health_system_metrics_admin1 %>%
  plot(indicator = 'ratio_fac_pop',
       national_score = cache$health_system_metrics_national$ratio_fac_pop,
       target = 2) +
  cd_report_theme()
```

```{r, fig.width=4.2}
cache$health_system_metrics_admin1 %>%
  plot(indicator = 'ratio_hos_pop',
       national_score =  cache$health_system_metrics_national$ratio_hos_pop,
       target = 2) +
  cd_report_theme()
```

```{r, fig.width=4.2}
cache$health_system_metrics_admin1 %>%
  plot(indicator = 'ratio_hstaff_pop',
       national_score =  cache$health_system_metrics_national$ratio_hstaff_pop,
       target = 23) +
  cd_report_theme()
```

`r my_multicol_stop(widths = c(4.243,4.243,4.243), space = 0.2, sep = FALSE)`

::: {custom-style="Style1"}

---

- Comment le nombre d’établissements de santé varie-t-il selon les unités admin1 ?
- Comment la densité hospitalière varie-t-elle selon les unités admin1 ?
- Comment la densité du personnel de santé varie-t-elle selon les unités admin1 ?
- Quelles sont les unités admin1 les plus performantes et les moins performantes ? Sont-elles cohérentes pour l’ensemble des indicateurs ?

---

:::

#### Extrants du système de santé selon les intrants au niveau infranational

`r my_multicol_start()`

```{r, fig.width=6.3}
cache$health_system_comparison %>% 
  plot(indicator = 'cov_instdeliveries_hstaff',
       denominator = cache$maternal_denominator) +
  cd_report_theme()
```

::: {custom-style="Style1"}

**Interprétations**

- L’interprétation doit se concentrer sur la validité du tableau obtenu. Celle-ci peut être suggérée si les résultats confirment certaines attentes, par exemple des régions plus développées qui obtiennent de meilleurs résultats.
- Décrivez les régions/provinces les moins performantes et les plus performantes.

:::

`r my_multicol_stop(widths = c(6.365, 6.365), space = 0.2, sep = FALSE)`

#### Secteur privé et services SRMNIA

`r my_multicol_start()`

```{r, fig.width=4.2}
prepare_private_sector_plot_data(cache$sector_national_estimates, cache$csection_national_estimates) %>% 
  plot() + cd_report_theme()
```

```{r, fig.width=4.2}
prepare_private_sector_plot_data(cache$sector_area_estimates, cache$csection_area_estimates) %>% 
  plot() + cd_report_theme()
```

::: {custom-style="Style1"}

**Interprétations**

- Quels indicateurs présentent la part du secteur privé la plus élevée ?
- Existe-t-il des différences entre zones rurales et urbaines ?

:::

`r my_multicol_stop(widths = c(4.243,4.243,4.243), space = 0.2, sep = FALSE)`
